臺灣高等法院刑事判決　　　　　　　 100年度上易字第1137號
上　訴　人　臺灣基隆地方法院檢察署檢察官
上　訴　人
即　被　告　何明樺
上　訴　人
即　被　告　王任祥
選任辯護人　黃柏彰律師
上　訴　人
即　被　告　李金穎
選任辯護人　黃文祥律師
上　訴　人
即　被　告　楊明璋
上　訴　人
即　被　告　梁崇銘
上　訴　人
即　被　告　李國雄
上列上訴人等因被告等詐欺案件，不服臺灣基隆地方法院99年度
易字第231號，中華民國99年8月10日、100年2月21日第一審判決
（起訴案號：臺灣基隆地方法院檢察署99年度偵字第527、646、
647、844、1686、2321號），提起上訴，本院判決如下：
    主  文
上訴駁回。
    事  實
一、何明樺前於民國（下同）94年間，因詐欺案件，經臺灣高等
    法院以95年度上訴字第3781號判決判處有期徒刑2年4月確定
    ，於97年1月8日執行完畢；王任祥前於94年間，因詐欺案件
    ，於96年7月21日經臺灣雲林地方法院以94年度金重訴字第1
    號判處有期徒刑1年4月，緩刑5 年確定，現仍在緩刑期內（
    未構成累犯）；梁崇銘前於93年間，因詐欺案件，經臺灣桃
    園地方法院以93年度訴字第1652號判決判處應執行有期徒刑
    1 年10月確定，後於96年4月9日假釋出監，所餘刑期付保護
    管束，嗣於96年7 月15日保護管束期滿，未經撤銷假釋，以
    執行完畢論；李國雄前因詐騙案件，經臺灣板橋地方法院於
    99年6 月21日，以99年度易字第340號判處有期徒刑3月確定
    ，嗣易服社會勞動服務552 小時（履行期間99年2 月23日至
    100年9 月22日）確定，嗣又因詐欺案件，經同前法院99年9
    月21日，以99年度簡字第7886號判處有期徒刑3 月後，不服
    提起上訴，嗣又撤回上訴而確定（不構成累犯）。
二、詎何明樺、梁崇銘、同案王幼獅、廖盈泓猶不知悔改，因貪
    圖以詐騙方式謀財所帶來之豐厚利潤，竟與王任祥、李金穎
    、楊明璋、位於大陸地區真實姓名不詳綽號「大哥」之成年
    男子、真實姓名不詳綽號「小弟」之成年男子、真實姓名年
    籍不詳綽號「大姊」之女子及李國雄、徐繼威（業經檢察官
    提起公訴，由本院另行審結）等共同基於意圖為自己不法所
    有之犯意聯絡，自98年3 月起，共組橫跨臺灣地區與大陸地
    區之詐騙集團，其中何明樺【綽號大媽】，王任祥【綽號大
    胖】，李金穎【綽號阿柱】，楊明璋【綽號小楊】，王幼獅
    【綽號小王】，梁崇銘【綽號小頭、阿梁】，廖盈泓綽號【
    小鬼、阿泓】，以在大陸地區之「大哥」、「大姐」為首，
    負責指揮並統合在臺灣之由王任祥為首組成之收集人頭帳戶
    集團，及由梁崇銘為首組成之車手集團，並約定其集團內分
    工方式為：
    (1)由王任祥負責招攬有詐欺取財之犯意聯絡之李金穎、楊明
      璋、同案王幼獅，擔任收購該詐欺集團所需之人頭帳戶之
      工作，並約定每日薪資為新臺幣（下同）1千元至2千元，
      並由王任祥或「大姊」負責刊登收購人頭帳戶廣告，俟於
      附表一所載人頭帳戶金融卡之持有人與其等聯絡，表示有
      意願出售帳戶後，再由李國雄、李金穎、楊明璋、同案王
      幼獅於約定時間前往約定處所付款及收受如附表一（李國
      雄部分則為如附表三）所載帳戶之金融卡暨密碼（如附表
      一所載帳戶之持有人是否涉及幫助詐欺之犯嫌，均應由檢
      察官另行偵辦），李國雄、李金穎、楊明璋、王幼獅於取
      得並測試所收購之人頭帳戶金融卡可使用無誤後，再依王
      任祥之指示送至桃園縣中壢新屋交流道尊龍客運站、中壢
      火車站置物櫃等處，由王任祥聯絡在大陸之「大哥」、「
      大姐」等詐騙集團成員派人領取，作為佯騙被害人匯款之
      用。
    (2)在大陸地區之「大哥」、「大姐」、「小弟」等詐欺集團
      成員，以撥打電話至臺灣佯稱網路購物轉帳設定錯誤、或
      聊天室假色情應召詐財、或以假冒公務機關要求監管帳戶
      為由、或以刊登虛偽拍賣訊息誘使被害人匯款等方式，致
      如附表一所示之被害人共計95人（其中附表一編號76、95
      之被害人陳燕玲為同一人）均陷於錯誤，而分別依指示於
      如附表一（李國雄部分則為如附表三）所示之匯款時間，
      將如附表一（李國雄部分則為如附表三）所示之款項匯至
      如附表一（李國雄部分則為如附表三）所示詐騙集團使用
      之人頭帳戶內。
    (3)在大陸之「大哥」及何明樺則在大陸以電話指示梁崇銘、
      廖盈泓，至桃園縣中壢市○○○○道尊龍客運站、中壢市
      空軍一號巴士站等處，收取上開由王任祥等人所提供之人
      頭帳戶存摺、金融卡等物；經測試金融卡確定可以使用後
      ，以傳送簡訊方式將該等人頭帳戶帳號告知「大哥」，並
      迨「大哥」指示被害人匯款後，再由廖盈泓自該等帳戶提
      領詐騙款項交予梁崇銘，由梁崇銘計算分配扣除自己與廖
      盈泓可得之所收款項之2％報酬，並提撥每1人頭帳戶3000
      元之代價予何明樺後，將其餘詐騙所得款項匯入在大陸地
      區「大哥」等詐騙集團成員指定之人頭帳戶或至桃園觀音
      加油站等處交付指派前往收款者。
    (4)何明樺、王任祥、李金穎、楊明璋、梁崇銘，同案王幼獅
      、廖盈泓等人間，則以如附表二所示之行動電話隨時保持
      聯繫，俾利該詐騙集團得即時掌握當下可使用之如附表一
      所示之帳戶，及得於如附表一所示之被害人匯款後即時領
      款，及以如附表二所示之物，作為為上揭行為時所用之工
      具。
    (5)李國雄部分，迨「大哥」指示被害人匯款後，再由王任祥
      自該等帳戶提領詐騙款項交予李國雄，由李國雄計算分配
      扣除自己與王任祥可得之所收款項之報酬。
    (6)李國雄、王任祥、李金穎、楊明璋等人間，則以如附表四
      之所示之行動電話隨時保持聯繫，俾利該詐騙集團得即時
      掌握當下可使用之如附表三編號1 到13所示之帳戶，及得
      於如附表三所示之被害人匯款後即時領款，並以如附表四
      所示之物，作為上揭行為時所用之工具。而附表三所示之
      行為即為附表一編號54、55、56、57、52、53、58、46、
      47、50、51、48、49等13件。李國雄為上開行為後，於98
      年7月間某日，因故脫離上開詐騙集團。
三、嗣經警循線監聽追查後，先於99年1 月27日16時許，在桃園
    縣大溪鎮○○路○ 段13號查獲同案廖盈泓，並扣得如附表二
    編號1-8 所示之物；復於99年2 月1 日23時39分，在桃園縣
    中壢市○○○街27號12樓拘獲梁崇銘，並扣得如附表二編號
    9-11所示之物；於99年2月2日分別在臺北縣三重市○○○路
    226巷9號、臺北縣樹林火車站前、桃園縣龜山鄉○○街75號
    4 樓等處，拘獲李金穎、楊明璋、同案王幼獅，並自李金穎
    處扣得如附表二編號12-25 所示之物；自楊明璋處扣得如附
    表二編號26-28 所示之物；自同案王幼獅處扣得如附表二編
    號29-30所示之物；又於99年2月8日下午6時許，在桃園縣中
    壢市○○○路154號前拘獲何明樺，再循線查獲上情。
四、案經基隆市警察局移送暨臺灣基隆地方法院檢察署檢察官自
    動檢舉簽分偵查起訴。
    理  由
壹、程序方面
    被告以外之人於審判外之言詞或書面陳述，除法律有規定者
    外，不得作為證據。被告以外之人於偵查中向檢察官所為之
    陳述，除顯有不可信之情況者外，得為證據。公務員職務上
    製作之紀錄文書、證明文書，除顯有不可信之情況外，亦得
    為證據。又按被告以外之人於審判外之陳述，雖不符刑事訴
    訟法第159條之1至第159條之4之規定，而經當事人於審判程
    序同意作為證據，法院審酌該言詞陳述或書面陳述作成時之
    情況，認為適當者，亦得為證據；當事人、代理人或辯護人
    於法院調查證據時，知有刑事訴訟法第159條第1項不得為證
    據之情形，而未於言詞辯論終結前聲明異議者，視為有前項
    之同意，刑事訴訟法第159條之1、第159條之5第1項、第2項
    分別定有明文。經查，本院相關之供述或非供述證據，並無
    顯不可信之情況，檢察官、被告等6 人、被告王任祥、李金
    穎各自選任辯護人於準備程序中對本案之供述、非供述證據
    均表示無意見而同意作為證據（本院卷第139 頁正、背面）
    ，本院審酌各該證據作成之狀況，亦認為適當，依前揭規定
    ，本案相關之供述、非供述證據，均有證據能力。
貳、實體方面
一、訊據被告何明樺否認上開犯行，辯稱：我於98年12月才加入
    詐騙集團，後來就回來臺灣，我不知詐騙那麼多人，案情那
    麼複雜云云。被告王任祥辯稱：我祇有參與搜購存摺、金融
    卡，並沒有參與詐騙行為云云，被告王任祥選任辯護人則以
    ：被告王任祥祇提供人頭帳戶，並無參與詐騙行為，也未參
    與領取詐騙款項之行為，更無於事後受分配詐騙款項，被告
    王任祥與詐騙集團，並無犯意聯絡，祇是幫助犯而已。被告
    李金穎辯稱：我祇是參與搜集存而已，未參與詐騙行為；被
    告李金穎選任辯護人則以：被告李金穎坦承犯行，同時亦賠
    償被害人損害，其家中多人靠之扶養，被告李金穎是失業才
    參與本件犯行，應適用刑法第59條之規定，並予以緩刑之宣
    告云云置辯。被告楊明璋辯稱：我祇是應徵工作，我承認有
    錯，求予從輕量刑云云。被告梁崇銘辯稱：我是98年12月間
    才加入詐騙集團，前此犯行我都不知情云云置辯。被告李國
    雄矢口否認有何詐欺取財犯行，並辯稱：去年的個人資料，
    有流入詐騙集團手中，因為我看報紙應徵工作，有被板橋判
    刑3 個月，板橋有釐清我跟他們不是共犯關係，我只是被騙
    去利用幫他們工作，判決已經確定，且我沒有帶領證人李金
    穎去收簿子，我有告訴證人李金穎打電話給老闆，說老闆是
    否要用證人李金穎，是老闆的事情，如果老闆要用的話就會
    教他，我不認識證人王任祥，伊覺得證人王任祥、李金穎是
    故意陷害我，我就是被該集團陷害判處有期徒刑3 月，若認
    我還是犯罪，請予宣告緩刑云云。
二、上開犯罪事實，業據被告何明樺、王任祥、李金穎、楊明璋
    、梁崇銘及同案王幼獅、廖盈泓於原審審理時坦承不諱，核
    與證人即附表一所示之被害人於警詢時證述綦詳，復有各該
    被害人匯款執據、轉帳交易明細、開戶資料及客戶歷史交易
    清單、得標賣場通知網頁影本、偽造之新竹地檢署偵查卷宗
    資料影本、各該人頭帳戶聲請資料（均詳見附表一所示），
    及電話通訊監察譯文、同案廖盈泓於99年1 月25日至統一超
    商領款時之監視照片2 張、被告李金穎於98年11月27日於統
    一超商康雲店測試收購人頭帳戶時之監視照片、基隆市警察
    局刑事警察大隊扣押筆錄、扣押目錄表（被告李金穎、楊明
    璋、同案王幼獅）、同案王幼獅於98年12月22日於統一超商
    高屋店測試收購人頭帳戶之監視照片10幀、同案王幼獅於中
    壢尊龍客運站交付人頭帳戶時之監視照片8 幀、桃園縣政府
    警察局大溪分局扣押筆錄、扣押物品目錄（同案廖盈泓部分
    ）、原法院核發之通訊監察書等在卷可稽，及如附表二所示
    之物扣案可資佐證，是由上開補強證據，足認被告等6 人之
    任意性自白核與事實相符，堪以採信。
三、查被告何明樺、梁崇銘於原審中均坦承被起訴之96個詐騙行
    為（原審卷(二)第107、108頁），同案王幼獅、廖盈泓亦於原
    審承認全部犯行（同上卷第108 頁），同案廖盈泓復坦承其
    係綽號小頭之被告梁崇銘找來加入，並受其指揮等情（臺灣
    基隆地方法院檢察署99年度偵字第527 號偵查卷第11頁至第
    14頁），被告何明樺亦供明：阿梁（即被告梁崇銘）幫我向
    人頭帳戶收取存簿，他沒賺錢，他祇賺取領取贓款之佣金，
    …我總共叫阿梁去拿過4、5次的人頭帳戶等情（同前署99年
    度偵字第844 號偵查卷第13頁背面、第14頁），而被告何明
    樺、梁崇銘始終未辯以僅參加98年12月以後之犯行，且共犯
    即同案廖盈泓、王幼獅2人均經原審審認明確，認彼2人與被
    告何明樺、梁崇銘共犯本案96件詐欺案，各處及定執行為為
    有期徒刑1年6月（同案廖盈泓）、1 年10月（同案王幼獅）
    確定，此有該刑事判決在卷可考，足見被告何明樺、梁崇銘
    確有參與本案共96件之犯行，渠等2 人所辯自98年12月始加
    入云云，無非事後飾詞圖卸，殊不足取。至原判決既認定被
    告等6人與前揭大陸成年男子多人自98年3月起共組詐騙集團
    為如附表一所示之詐騙行為，則其所為被告何明樺、梁崇銘
    、同案廖盈泓、王幼獅自98年12月始加入詐騙集團等記載，
    即屬贅文，應予刪除。
四、按共同實行犯罪行為之人，在合同意思範圍以內，各自分擔
    犯罪行為之一部，相互利用他人之行為，以達其犯罪之目的
    者，即應對於全部所發生之結果，共同負責，不問犯罪動機
    起於何人，亦不必每一階段犯行，均經參與。再關於犯意聯
    絡，不限於事前有所協議，其於行為當時，基於相互之認識
    ，以共同犯罪之意思參與者，亦無礙於共同正犯之成立。且
    數共同正犯之間，原不以直接發生犯意聯絡者為限，即有間
    接之聯絡者，亦包括在內。詐欺集團成員，以分工合作之方
    式，各自分擔犯罪行為之一部，相互利用他人之行為，以達
    詐欺取財之目的，即應負共同正犯責任，不必每一階段犯行
    均經參與，且犯意之聯絡，亦不以直接發生者為限，其有間
    接之聯絡者，亦屬之（最高法院97年度臺上字第2946號判決
    意旨參照）。次按共同正犯之意思聯絡，原不以數人間直接
    發生者為限，即有間接之聯絡者，亦包括在內，如甲分別邀
    約乙、丙犯罪，雖乙、丙間彼此並無直接之聯絡，亦無礙於
    其為共同正犯之成立（最高法院77年臺上字第2135號判例意
    旨參照）。查本件被告何明樺、王任祥、李金穎、楊明璋、
    王幼獅、梁崇銘、廖盈泓等7 人，先後加入前開詐騙集團，
    雖均僅分何負擔犯罪行為之一部，然係相互利用其他組織成
    員之行為以達最終之犯罪目的，且與其他成員間縱無直接犯
    意之聯絡，然從其等分工之情形，仍可見有間接之聯絡，而
    無礙於共同正犯之成立。是被告何明樺、王任祥、李金穎、
    楊明璋、李國雄、梁崇銘、同案廖盈泓、王幼獅上述犯行，
    與大陸地區之姓名年籍不詳、綽號「大哥」、「小弟」、「
    大姊」之成年人，及尚未到案之徐繼威等，均有犯意聯絡與
    行為分擔，均應論以共同正犯，被告6 人或辯以祇收取存摺
    ，未參與詐騙行為、未領取詐騙款項，祇是幫助詐欺云云，
    均非可採。
五、被告李國雄部分
  (一)本件被告李國雄涉犯詐欺取財案件之被訴自98年3 月間迄98
    年7月間止之刑法第339條第1 項之詐欺取財罪，與臺灣板橋
    地方法院99年度易字第340 號案件之被告李國雄涉犯詐欺取
    財案件之被訴自98年8月16日起至同年8月20日止之犯罪時間
    ，二者間係不同之犯罪時間、態樣，並有臺灣板橋地方法院
    99年度易字第340 號及99年度簡字第7886號刑事判決書、臺
    灣基隆地方法院99年度易字第231號刑事判決書各1件在卷可
    稽（臺灣基隆地方法院99年度易字第231 號卷(三)，第35頁至
    第44頁）。再者，按刑法第28條規定之共同正犯與刑法第30
    條規定之幫助犯之區別，前者係行為人與其他共犯間具有犯
    意聯絡並共同分擔犯罪行為且共同實施構成犯罪事實之行為
    ，惟後者係行為人以幫助意思對於正犯資以助力，並未參與
    實施犯罪之行為者言，準此，倘行為人確與其他共犯間具有
    犯意聯絡、犯罪行為分擔，縱其僅分擔部分行為，仍構成共
    同正犯，應就全部犯罪事實共同負責（本院98年度上易字第
    1611號刑事判決意旨參照）。是被告上開臺灣板橋地方法院
    99 年度易字第340號及99年度簡字第7886號案件之判決係針
    對被告李國雄另案之居於幫助犯詐欺取財罪之幫助犯地位，
    與本件被告李國雄係屬犯詐欺取財罪之共同正犯之犯罪事實
    間，二者迥然不同，自不生一案兩罰之重複裁判情事，是被
    告李國雄所辯：其去年的個人資料，有流入詐騙集團手中，
    因為伊看報紙應徵工作，有被板橋判刑三個月，板橋有釐清
    伊跟他們不是共犯關係，伊只是被騙去利用幫他們工作，判
    決已經確定等云云，實與本案無涉，應堪認定。
  (二)證人即被告李金穎於原法院100年2月10日審判時證述：「我
    有與被告李國雄收人頭帳戶，時間是從98年5 月間開始的，
    我現在想起來我是在97年10月間認識被告李國雄的，我剛才
    講的98年10月是我記錯了」、「我們共同的老闆是大胖子，
    我們不知道名字，被抓到之前我們不知道大胖子的真實姓名
    ，一直到被抓之後才知道大胖子是剛剛坐在我旁邊的那位證
    人王任祥」、「我們老闆打電話給我們去收簿子，並告訴我
    們今天要收幾本，我們就依據老闆的指示去何處收受簿子，
    我沒有與被告李國雄一起去收過簿子，只是剛開始進去的時
    候被告李國雄曾經帶領我要如何收受簿子，是李國雄介紹我
    說他在從事收購存摺帳戶的工作一天的報酬為2000元，被告
    李國雄告訴我說如果我要應徵這份工作，要看報紙打電話給
    老闆，老闆會再與我聯繫，並與我約在板橋火車站，並由在
    庭的被告李國雄帶我去收帳戶的簿子，被告李國雄他有操作
    給我看，當次被告李國雄有帶我到台北市的某處收到一本存
    摺簿子並且付給對方3000元，收完之後被告李國雄有打電話
    給老闆，老闆並且向被告李國雄說我可以下班，是由被告李
    國雄告訴我的。隔了大約一個月左右，老闆自己打電話給我
    要我自己去收受存摺簿子，我就依據老闆的電話指示去收受
    帳戶存摺、提款卡、密碼」、「被告李國雄帶我那次收完簿
    子之後，他就打電話給老闆，老闆就叫我下班，測試提款卡
    那部份是李國雄他有口頭教我要如何操作，至於交付提款卡
    的地點是老闆會指示的，不是被告李國雄教我」、「老闆要
    我們到銀行開立戶頭，並將戶頭給老闆之後，老闆會將錢匯
    入我們的銀行戶頭，被告李國雄也有講過老闆要他開立一個
    帳戶」、「（問：你於上開99年2月2日警詢時，警方有提供
    編號1至編號12號的照片給你指認，而你當時有指認編號2的
    照片就是綽號阿龍之人，有無此事？）有，編號2 的人之就
    是綽號阿龍，也就是在庭的被告李國雄沒錯」、「（問：綽
    號阿龍的男子是否就是在庭的被告李國雄？）是，他的名字
    我不知道，我們只知道對方的綽號」、「（問：在庭的被告
    李國雄就是綽號阿龍，他是負責向民眾收取金融存簿及提款
    卡，是否如此？）是的」、「（問：你於98年6 月間透過在
    庭被告李國雄去應徵並且拜託在庭被告李國雄幫你說情給你
    工作，而工作的內容及工資的計算你都有在99年2月2日偵訊
    筆錄中告訴檢察官，是否如此？）對，我所言都是事實」、
    「（問：在庭的被告李國雄他算是你的師傅，綽號小楊是在
    同被告李國雄污老闆錢後打電話來應徵的，是否有此事？）
    是有此事。當時我有聽大胖子有打電話向我抱怨說老闆有將
    錢匯入被告李國雄的帳戶內，被告李國雄拿了錢之後沒有去
    收簿子就跑了，並且電話也不回應，至於老闆的觀念就是要
    讓我們之間不要互相聯絡，而大胖子也沒有告訴我被告污了
    老闆多少錢」、「（問：你於臺灣基隆地方法院99年5 月27
    日訊問時稱你認識阿龍加入詐騙集團並且透過阿龍及在庭的
    被告李國雄加入綽號大胖及被告王任祥之詐騙集團，是否有
    此事？）有，我講的這些都對」、「（問：在庭的被告與小
    楊、小王是同事，都是收購金融提款卡給詐騙集團？）小王
    我不知道，但是被告李國雄與小楊都是」等語之證述情節明
    確綦詳（原審卷(三)第95頁至第101頁），核與證人即被告王
    任祥於原審100年2月10日審判時證述：「（問：你是如何稱
    呼被告李國雄，自己的綽號為何？）就是稱呼阿龍（國語）
    ，我自己的綽號是『阿祥』，另外基隆那邊都是稱呼我綽號
    『大胖』（台語）」、「被告李國雄是看報紙應徵進來的，
    他是向綽號阿傑之人應徵的，阿傑之人是綽號『大姊』那邊
    的人，被告李國雄的工作內容有時候是由阿傑告訴他的，有
    時候是我告訴他的，我告訴被告李國雄的工作內容是要被告
    李國雄去收購人頭帳戶的本子，並說好一本就給他壹仟元的
    報酬，本子是交給『大姊』」、「（問：你給他的報酬如何
    給付？被告李國雄於人頭帳戶集團內工作多久？）我是匯款
    給他的。前前後後大約有二、三個月之久，確實時間我現在
    忘記了，補充，我之前所陳述稱呼被告李國雄為阿龍，應該
    是『阿容』，後來我到基隆市警察大隊的時候才知道被告李
    國雄的綽號是阿龍」、「（問：你於99年4 月26日警詢時有
    指認警方提供你辨認的照片，你當時有指認編號2 的照片就
    是阿龍（台語），有無此事？）對，那是警員提供給我看的
    」、「（問：你於99年4 月26日警詢時有告訴警方阿龍在98
    年7 月間就加入了，台灣是你擔任頭，阿龍是使用台新銀行
    ，之後換成合作金庫，你聯絡阿傑匯錢給阿龍等人薪資，有
    將詳細情形告訴警方並且製作警詢筆錄及指認相關的共犯，
    有無此事？）是有此事，我所講的都是實在，詳細情形我都
    有向警方陳述，筆錄的內容都是我講的，我也有指認」、「
    （問：你在99年4 月26日偵訊時，你有說在庭的被告李國雄
    在98年3、4月加入做到98年7、8月間，在庭被告李國雄被抓
    到之前就沒有做，一直到98年11月間在庭被告又回來從事這
    份工作，一直從事到99年1 月份被抓時，你有無將詳細的詐
    騙集團分工的情形以及阿龍的工作分工有告訴檢察官並且有
    指認編號2 照片就是阿龍，是否如此？）有，是有此事，我
    也有將詳細經過情形都告訴檢察官」、「（問：你有叫阿龍
    去領帳戶並且發薪資給阿龍的下線，而阿龍有污掉你的錢，
    阿龍究竟污掉你的什麼錢，詳細情形如何？）就是污掉我收
    本子的錢，當時錢有匯到阿龍及阿柱的帳戶內，阿龍當時有
    將之前收的掛失帳戶給我，例如我叫阿龍去收郵局的帳戶，
    阿龍並沒有去郵局收回我要他收回的帳戶，他卻將之前人家
    已經掛失的帳戶拿回來充數，讓我損失壹萬多元，所以我才
    說阿龍有污掉我的錢，之後我也沒有找阿龍。後來我有告訴
    阿傑說如果要用阿龍的話要他自己與阿龍聯絡，之後阿龍有
    再回來做的時候，便由阿傑與他聯絡，而我指示阿龍去做事
    的時間是從98年3、4月起一直到98年7、8月間為止，至於之
    後阿龍有再做，那是阿傑叫他做的，一直做到99年被抓的時
    候為止」、「（問：綽號阿柱的人是否就是阿龍介紹進來工
    作的？在庭的證人李金穎是否就是阿龍介紹進來你們這個集
    團並且負責收購人頭帳戶的金融簿及提款卡？阿龍的工作分
    工是否也是收受人頭帳戶的銀行帳戶、提款卡並且測試該卡
    是否可以使用？）對」、「（問：你給阿龍的報酬如何計算
    ？）一開始是一天2千元，後來改成論件計酬，每件1仟元，
    阿柱的報酬情形也是與阿龍一樣。」、「我在偵訊的時候因
    為記得比較清楚，所以正確的講法應該是阿柱是阿龍帶進來
    我們這個集團的才是正確」、「（問：你有無將手機交給阿
    龍，並且是在中壢尊龍車站空軍一號交給他的？阿龍是否算
    是你的外務？你叫阿傑將薪資匯給阿龍再由阿龍將薪資拿給
    阿柱？）我是寄包在那個點，阿龍去站裡面拿，那是要收購
    帳戶要聯絡用的手機。是的。有時候是這樣沒錯，但有時候
    我會自己將薪資匯入阿柱的銀行帳戶內」等語之證述情節大
    致相符（同上卷第102頁至第107頁），再互核與證人即被告
    楊明璋於99年2月2日警詢、偵訊筆錄亦證述：「（問：你等
    所組之詐騙集團成員有幾位？姓名、年籍為何？有老闆（胖
    子）、二老闆、阿柱、小王，之前還有一個叫阿龍的，他們
    的真實姓名、年籍我不知道」、「（問：你等所組之詐騙集
    團成員彼此如何分工？）大胖及二老闆是負責刊登報紙騙取
    存簿，我及阿柱、小王、小龍是負責去向民眾收取金融存簿
    及提款卡」、「（問：詐騙集團成員（阿柱、小王、小龍）
    等人，於何時加入詐騙集團？）小王是98年11月中旬從別家
    集團加入、阿柱及小龍都比我早進入」、「（跟你一起收簿
    子的為何人？）阿龍、阿柱，我後來有帶過小王，胖子跟我
    說小王是從其他集團調過來的，他比我更厲害不需要我教」
    、「（問：你看過集團幾個人？）阿龍、阿柱、胖子、二老
    闆、小王…」、「照片中的2 號很像阿龍。其他除集團外的
    不認識」等語之證述情節亦大致符合（同前署99年度偵字第
    647 號卷第7頁至第9頁、第138頁至第139頁背面），足見證
    人即同案李金穎、王任祥、楊明璋指認共犯即本案被告李國
    雄確上開犯行，應係可信。是被告李國雄所辯：伊沒有帶領
    被告李金穎去收簿子，伊有告訴證人即被告李金穎打電話給
    老闆，說老闆是否要用李金穎，是老闆的事情，如果老闆要
    用的話就會教他，伊不認識證人即被告王任祥，伊覺得證人
    即被告王任祥、李金穎是故意陷害伊等云云，與事實不符，
    應無可採。
  (三)又被告李國雄上開共同犯詐欺取財之犯罪事實，業據證人即
    被告王任祥、李金穎於原審100年2月10日審判時具結證述綦
    詳，互核與證人即如後附表三所示被害人於警詢時證述情節
    亦大致相符，並有附表三所示各被害人之匯款執據、轉帳交
    易明細、開戶資料及客戶歷史交易清單、得標賣場通知網頁
    影本、偽造之新竹地檢署偵查卷宗資料影本、各該人頭帳戶
    聲請資料（均詳見附表三所示），及電話通訊監察譯文、臺
    中銀行存摺（含金融卡）孫紫萱1本、手機黑色sim卡號0000
    000000000000支、中國信託存簿1本、聯邦銀行存簿1本、LG
    手機0000000000號1支、anycalＺ00000000000號1支、劉昱廷
    身分證影本1張、手機黑色sim卡號00000000000000號、華南
    銀行存摺-含金融卡孫靖1本、大雅郵局存摺含金融卡張榮裕
    1本、竹南郵局存摺含金融卡張冠文1本、第一銀行存摺含金
    融卡張冠文1本、中國信託中和分行存摺含金融卡1本、元大
    銀行松山分行存摺金融卡林其昌1 本、聯邦銀行南京東路分
    行存摺金融卡1 本、手機：benq廠牌含0000000000號晶片卡
    等在卷可徵。
  (四)此外，復有前揭99年度偵字第647號卷(一)卷附之被告李金穎0
    000000000 電話99.01.25電話通訊監察譯文（第76、77頁）
   、同案廖盈泓0000000000電話99.01.25電話通訊監察譯文（
    第77頁至背面）、同案廖盈泓於99.01.25至統一蔣公店領款
    照片2 幀（第77頁背面）、被告李金穎於98.11.27於統一超
    商康雲店測試收購人頭帳戶（周虹初，板信內湖分行、000-
    0000000000000號帳戶）照片4幀、8 幀（第79、80頁）、基
    隆市警察局刑事警察大隊扣押筆錄、扣押目錄表（被告李金
    穎）（第84頁至第86頁）、查扣被告李金穎行動電話000000
    0000（000000000000000）照片4幀（第88、89頁）、基隆市
    警察局扣押筆錄、扣押目錄表（被告楊明璋）（第105 頁至
    第108 頁）、同案王幼獅於98.12.22於統一超商高屋店測試
    收購人頭帳戶（鄭政彥，渣打士林簡易分行、000-00000000
    00000號帳戶、中國信託石牌分行、000-0000000000000號帳
    戶）照片10幀（第121、122頁）、同案王幼獅於中壢尊龍客
    運站交付人頭帳戶照片共8 幀（第124 頁）、同案王幼獅帶
    同警方查獲物品照片共8 幀（第125頁至第128頁）、基隆市
    警察局扣押筆錄、扣押目錄表（同案王幼獅、吳佩如）（第
    130、131頁）、陳威佑渣打銀行0000000000帳戶金融卡（第
    140 頁）、陳威佑與友人邱凱育至桃園縣中壢市統一超商龍
    門超市提款影像共5幀（第141頁）、陳威佑0000000000號帳
    戶開戶資料、帳戶交易明細（第143頁至第145頁）、基隆市
    警察局刑警隊扣押筆錄、扣押目錄表（陳威佑）（第147 頁
    至第149頁）、同案廖盈泓處查扣之林劭陽（0000000000000
    0）、石文慶（00000000000000、000000000000000號、0000
    0000000000 號）帳戶存摺、台灣郵政000000000000000、彰
    化銀行00000000000000、渣打銀行0000000000000000金融卡
    影印本（第160、161頁）、同案廖盈泓0000000000號手機內
    簡訊（郵局：00000000000000、華南000000000000、郵局00
    000000000000）照片（第163頁至第165頁）、桃園縣政府警
    察局大溪分局扣押筆錄、扣押物品目錄（同案廖盈泓）（第
    175至178頁）、被害人周柏翰警詢筆錄、遭詐騙交易明細、
    被害人陳金國警詢筆錄、遭詐騙明細、存摺內頁影本、被害
    人劉裕成警詢筆錄、遭詐騙交易明細、被害人邱垂勇警詢筆
    錄、合庫存摺內頁影本、遭詐騙交易明細、被害人陳信東警
    詢筆錄、花蓮二信存摺內頁影本、被害人陳彥玲警詢筆錄、
    遭詐騙交易明細、被害人劉俊賢警詢筆錄、遭詐騙交易明細
    、臺灣基隆地方法院通訊監察書99年聲監字000036號，時間
    ：99.01. 2610:00至99.02.14 10:00電話：0000000000（被
    告王任祥）（第211頁至第213頁）、臺灣基隆地方法院通訊
    監察書99年聲監字000003號，時間：99.01.06 10:00至99.
    01.16 10:00電話：0000000000、0000000000、 0000000000
    、0000000000（第214至216頁）、臺灣基隆地方法院通訊監
    察書99年聲監字0000 33號，時間：99.01. 20 10:00至99.
    02.14 10:00電話：0000000000、0000000000（同案廖盈泓
    ）、0000000000、0000000000000（被告何明樺）、0000000
    000000、0000000000000、0000000000000（被告何明樺）（
    第217頁至第220頁）、臺灣基隆地方法院通訊監察書99年聲
    監字000041號，時間：99.01.26 10:00至99.02.14 10:00電
    話：0000000000（被告楊明璋）、0000000000、0000000000
    （被告梁崇銘）（第221頁至第223頁）、0000000000（被告
    楊明璋私人手機）電話通聯記錄（98.10.28至10.31 ）（第
    531頁）、0000000000（被告王任祥）電話通聯記錄（98.10
    .21 至98.10.21）（第532頁至第537頁）、0000000000（被
    告楊明璋）電話通聯記錄（98.11.26至98.11.27）（第538
    、539頁）、0000000000（被告楊明璋）電話通聯記錄（98.
    11.11至98.11.11）（第542、543 頁）、0000000000（被告
    王任祥）電話通聯記錄（98.11.9至98.11.10）（第543頁至
    第548頁）、0000000000（被告王任祥）電話通聯記錄（98.
    12.30至98.12.31）（第551頁至第553頁）、0000000000 （
    被告李金穎）電話通聯記錄（99.01.21 至99.01.21 ）（第
    554頁）、0000000000（被告王任祥）電話通聯記錄（98.12
    .26 至98.12.26）（第555 頁）、0000000000（被告王任祥
    ）電話通聯記錄（99.01.27至99.01.27）（第556頁）、000
    0000000 （被告李金穎）電話通聯記錄（99.01.25至99.01.
    25）（第557頁至第559頁）、0000000000（同案廖盈泓）電
    話通聯記錄（99.01.25至99.01.25）（第559 、560 頁）、
    0000000000 （被告王任祥）電話通聯記錄（98.12.28至98.
    12.29）（第561頁）、0000000000（被告王任祥）電話通聯
    記錄（98.10.05至98.10.05）（第562、563頁）、00000000
    00（被告王任祥）電話通聯記錄（98.12.27至98.12.28）（
    第564頁）、0000000000（被告王任祥）電話通聯記錄（99.
    01.26至99.01.26）（第565頁）、0000000000（被告王任祥
    ）電話通聯記錄（98.12.27至98.12.27）（第566 頁）及前
    揭99年度偵字第647號卷(二)所附渣打國際商業銀行99年5月11
    日CB-OPS字第09914164號函檢送開戶資料及客戶歷史交易清
    單（陳威佑）（第129頁至第134頁）、中國信託99年5月7日
    中信銀字第09922271205856號函檢送開戶資料及客戶歷史交
    易清單（陳威佑、吳佩如）陳威佑：0000000000000 、吳佩
    如：000000000000（第136頁至第150頁）、聯邦銀行業務管
    理部99年5月13日99職業管字第09910308459號函（檢送開戶
    資料及98.6.1至99.2.5 交易明細）（被告楊明璋）（第152
    頁至第163頁）、台新商銀99年5月6日台新作文字第9907052
    號函，卷檢送開戶資料及98.5.1至99.2.5資金往來明細（被
    告李金穎）（第165頁至第191 頁）及99年度偵字第572號卷
    附之0000000000（被告梁崇銘）通訊監察譯文（99.01.06至
    99.01.08）（第103頁至第110頁背面）、0000000000（同案
    廖盈泓）通訊監察譯文（99.01.25）（第111頁至第112頁背
    面）、0000000000（同案王幼獅）通訊監察譯文（99.01.25
    ）（第112頁背面至第113頁背面）、0000000000（被告李金
    穎）通訊監察譯文（99.01.25）（第114、115頁）、000000
    0000（同案廖盈泓）通訊監察譯文（99.01.25至99.01.26）
    （第115頁至第118頁）、0000000000（被告王任祥）通訊監
    察譯文（99.01.26）（第118頁至第121頁背面）、00000000
    00（同案廖盈泓）通訊監察譯文（99.01.26）（第123 頁）
    、0000000000（被告王任祥）通訊監察譯文（99.01.26）（
    第123頁背面至第124頁）、0000000000（同案廖盈泓）通訊
    監察譯文（99.01.26）（第124頁背面至126頁背面）、0000
    000000（被告王任祥）、0000000000（同案廖盈泓）、0000
    000000（被告梁崇銘）通訊監察譯文（99.01.26至99.01.27
    ）（第126頁背面至第133頁背面）、同案廖盈泓指認98.11.
    09同案廖盈泓駕駛9111-DJ自小客車至基隆市○○路縣聯社
    向人頭收取金融帳戶照片共5幀（第183、184頁）、00-0000
    000（小頭）、0000000000000（被告何明樺）公共電話查詢
    譯文（99.01.29）（第188頁背面至第189頁）、0000000000
    （被告王任祥）通聯譯文（99.01.26）（第189 頁背面至第
    190 頁）、0000000000（被告王任祥）、0000000000（同案
    廖盈泓）、0000000000 （被告梁崇銘）通訊監察譯文（99.
    01.26至99.01.27）（第190頁背面至第196 頁）、基隆地檢
    署扣押物品清單（99證231、同案廖盈泓）（第233頁）、基
    隆地方法院通訊監察書（98聲監389 號）電話：0000000000
    （被告王任祥）、0000000000（被告李金穎）時間：98.09.
    22 10:00至98.10.21 10:00（第242、243頁）、基隆地方法
    院通訊監察書（98聲監436號）電話：0000000000、0000000
    000、0000000000、0000000000、0000000000、 0000000000
    、0000000000、0000000000時間：98.10.21 10:00至98.11.
    19 10:00（第243頁背面至第244頁背面）、基隆地方法院通
    訊監察書（98聲監697 號）電話：0000000000（被告王任祥
    ）、0000000000（被告李金穎）時間：98.10.21 10:00至98
    .11.19 10:00（第245、246頁）、基隆地方法院通訊監察書
    （98聲監473號）電話：0000000000（被告王任祥）、00000
    00000、0000000000、0000000000、000000 0000（被告楊明
    璋）、0000000000時間：98.11.06 10:00至98.11.19 10:00
    （第246頁背面至第247頁背面）、基隆地方法院通訊監察書
    （98聲監495號）電話：0000000000、0000000000、0000000
    000、0000000000、00000000000、0000000000時間：98.11.
    19 10:00至98.12.18 10:00（第248、249頁）、基隆地方法
    院通訊監察書（98聲監794號）電話：0000000000 （被告王
    任祥）、0000000000（被告李金穎）時間：98.11.19 10:00
    至98.12.18 10:00（第249頁背面至第250頁背面）、基隆地
    方法院通訊監察書（98聲監795號）電話：0000000000、000
    0000000、0000000000、0000000000、0000000000、0000000
    000、0000000000、0000000000時間：98.11.19 10:00 至98
    .12.18 10:00（第251頁至252頁背面）、基隆地方法院通訊
    監察書（98聲監796號）電話：0000000000 （被告王任祥）
    、0000000000、0000000000、0000000000、0000000000（被
    告楊明璋）、0000000000時間：98.11.19 10:00至98.12.18
    10:00（第252頁背面至253頁背面）、基隆地方法院通訊監
    察書（98聲監524號）電話：0000000000、000000000、0000
    000000、0000000000、0000000000、0000000000、00000000
    00、0000000000、0000000000、0000000000、0000000000時
    間：98.12.07 10:00至98.12.18 10:00（第254頁背面至255
    頁）、基隆地方法院通訊監察書（98聲監216號）電話：000
    0000000、0000000000、0000000000、0000000000、0000000
    000時間：98.12.18 10:00至98.01.16 10:00（第255頁背面
    至266頁背面）、基隆地方法院通訊監察書（98聲監551號）
    電話：0000000000、0000000000、0000000000、0000000000
    、0000000000、0000000000、0000000000、0000000000（被
    告李金穎）、0000000000時間：98.12.21 10:00至98.01.16
    10:00（第257頁至258頁背面）、基隆地方法院通訊監察書
    （98聲監565號）電話：0000000000、0000000000、0000000
    000（被告王任祥）、0000000000、0000000000時間：98.12
    .25 10:00至99.01.16 10:00（第258頁背面至259頁背面）
    、基隆地方法院通訊監察書（98聲監570號）電話：0000000
    000（被告王任祥）時間：98.12.29 10:00至99.01.16 10:
    00（第260 、261 頁）、基隆地方法院通訊監察書（98聲監
    574 號）電話：0000000000、0000000000（同案王幼獅）時
    間：98.12.31 10:00至99.01.16 10:00（第261頁背面至262
    頁背面）、基隆地方法院通訊監察書（99聲監003 號）電話
    ：0000000000、0000000000、0000000000（梁崇銘）、0000
    000000時間：99.01.06 10:00至99.01.16 10: 00（第263、
    264頁）、基隆地方法院通訊監察書（99聲監039號）電話：
    0000000000、0000000000時間：99.01.16 10:00至99.02.14
     10:00（第264頁背面至第265頁背面）、基隆地方法院通訊
    監察書（99聲監040 號）電話：0000000000、0000000000、
    0000000000、0000000000、0000000000、0000000000、0000
    000000、0000000000（被告李金穎）、0000000000時間：99
    .01.16 10:00至99.02.14 10:00（第266、267頁）、基隆地
    方法院通訊監察書（99聲監041號）電話：0000000000、000
    0000000時間：99.01.16 10:00至99.02.14 10:00（第267頁
    背面）、基隆地方法院通訊監察書（99聲監042 號）電話：
    0000000000 、0000000000 （同案王幼獅）時間：99.01.16
    10:00至99.02.14 10:00（第268頁至第270 頁）、基隆地方
    法院通訊監察書（99聲監043 號）電話：0000000000（被告
    梁崇銘）時間：99.01.16 10:00至99.02.14 10: 00（第270
    頁背面至271 頁背面）、基隆地方法院通訊監察書（99聲監
    033 號）電話：0000000000、0000000000（同案廖盈泓）、
    0000000000、0000000000000（被告何明樺）、00000000000
    00、0000000000000、0000000000000（被告何明樺）時間：
    99.01.20 10:00至99.02.14 10:00（第271至272頁背面）、
    基隆地方法院通訊監察書（99聲監036號）電話：000000000
    0 （被告王任祥）時間：99.01.26 10:00至99.02.14 10:00
    （第273、274 頁）、基隆地方法院通訊監察書（99聲監041
    號）電話：0000000000（被告楊明璋）、0000000000、0000
    000000 （被告梁崇銘）時間：99.01.26 10:00 至99.02.14
    10:00 （第274頁背面至275頁背面）、基隆地方法院通訊監
    察書（99聲監046號）電話：00000 00000、0000000000時間
    ：99.02.01 10:00至99.02.14 10:00（第276、277頁）、基
    隆地方法院通訊監察書（99聲監055號）電話： 0000000000
    、0000000000 、0000000000、0000000000 時間：99.02.05
    10:00至99.02.14 10:00 （第277頁背面至278頁背面）及99
    年度偵字第646號卷附之被告梁崇銘99.01. 27前往領取人頭
    帳戶照片共9 幀、被告梁崇銘遭查扣物品照片（手機內簡訊
    ）10幀（第18頁至第22頁）、基隆地方法院搜索票（99聲搜
    56）、基隆市警察局刑警隊搜索、扣押筆錄、扣押物品目錄
    表（被告梁崇銘及黃富茂）（第27頁至第30頁）、桃園縣政
    府警察局大溪分局扣押筆錄、扣押物品目錄表（同案廖盈泓
    ）（第60頁至第62頁）、被告王任祥註冊GAMANIA （遊戲橘
    子）聲請註冊資料（第130 、131 頁）及前揭99年度偵字第
    844號卷附之陳威佑中國信託000000000000 帳號聲請人資料
    、對帳單（第17、18頁）、基隆市警察局刑警大隊扣押筆錄
    、扣押物品目錄表（被告何明樺）（第22、23頁）、000000
    0000（被告梁崇銘）、0000000000（被告王任祥）、000000
    0000（同案廖盈泓）通聯通訊譯文（99.01.08、99.01.26至
    99.01.27）（第30頁至36頁背面）、0000000000（同案廖盈
    泓）、0000000000（被告梁崇銘）、0000000000（被告王任
    祥）通訊監察譯文（99.01.27）（第38頁至40頁背面）、00
    00000000000 （被告何明樺）通訊監察譯文（第41頁正、背
    面）、0000000000（被告梁崇銘）通訊監察譯文（第42頁至
    第52頁）、0000000000（被告李金穎）、0000000000（同案
    廖盈泓）通訊監察譯文（99.01.25），證人即被告李金穎於
    98年11月27日於統一超商康雲店測試收購人頭帳戶時之監視
    照片、基隆市警察局刑事警察大隊扣押筆錄、扣押目錄表（
    被告李金穎、被告楊明璋）及如附表所示之物扣案等在卷可
    資佐證。
    綜上，被告6 人所辯顯係事後卸責之詞，不足採信，而本件
    事證明確，被告6人之上開犯行，應堪認定。
六、核被告6 人所為，係犯刑法第339條第1項之詐欺取財罪。被
    告6 人與同案廖盈泓、王幼獅就上述如附表一、三所示犯行
    ，與大陸地區之姓名年籍不詳，綽號「大哥」、「小弟」、
    「大姊」之成年人、徐繼威等，均有犯意聯絡與行為分擔，
    皆為共同正犯。被告何明樺、王任祥、李金穎、楊明璋、梁
    崇銘先後詐騙如附表一所示所犯附表所示95名被害人共96罪
    ；被告李國雄僅參與如附表三所示13名被害人共13罪，犯意
    個別，被害法益不同，均應予分論併罰。被告何明樺、梁崇
    銘2 人各自有如犯罪事實欄所示刑案之執行情形，此有臺灣
    高等法院被告全國前案紀錄表在卷可按，其等受有期徒刑之
    執行完畢後，5 年內再犯本案有期徒刑以上之罪，均為累犯
    ，應各依刑法第47條第1項之規定加重其刑。
七、原審認被告6 人罪證明確，依刑法第28條、第339條第1項、
    第47條第1 項、第41條第1項前段、第38條第1項第2、3款，
    刑法施行法第1條之1規定，審酌被告6 人，不思循合法正當
    途徑獲得財富，竟利用如附表一所示之被害人對於人性之信
    任、深處經濟困境時急於借貸之心情，及難以克制美色誘惑
    等人性弱點，詐使如附表一所示之被害人陷於錯誤後，分別
    匯出如附表一所示之款項，詐騙總金額高達384 萬3471元，
    被告李國雄詐得金額如附表三所示，另考量被告王任祥、何
    明樺除自身加入詐騙集團外，復招攬、吸收下線加入，及其
    2 人於集團內實際負責之工作，堪認其等在集團中實居於較
    為主要地位；被告梁崇銘則係擔任車手工作，其中被告梁崇
    銘牽涉程度較深；被告李金穎、楊明璋係擔任收取人頭帳戶
    之工作，在詐騙集團中非屬核心角色等情，暨如附表一所示
    之被害人受詐騙之財物損失，及被告等於本院審理時均坦承
    犯行，且經原審調解後，被告王任祥、李金穎、楊明璋分別
    賠償被害人51132元、92500元、6 萬元、60800元、6萬元，
    金額雖不高，然亦展現悔悟之誠意，審酌被告李國雄不思循
    合法正當途徑獲得財富，竟利用如附表三所示之被害人對於
    人性之信任、深處經濟困境時急於借貸之心情，及難以克制
    美色誘惑等人性弱點，與上開共犯之共同分工及其詐騙如附
    表三所示之13位被害人陷於錯誤後，各別匯出如附表三所示
    之款項，旋即陸續被領一空；復考量被告李國雄除自身加入
    詐騙集團外，復招攬、吸收下線加入，並擔任車手、收取人
    頭帳戶之工作，在詐騙集團中非屬核心角色等情，及各該被
    告之犯罪動機、手段、生活狀況、品行、智識程度等一切情
    狀，分別量處如原判決主文所示之刑，並各定其應執行之刑
    。被告李國雄部分，因所犯13罪，各處有期徒刑5 月，並均
    各諭知如易科罰金，皆以新臺幣1000元折算1 日之折算標準
    。至於按刑法第41條第8 項雖經立法院於98年12月15日修正
    ，將得易科罰金之適用範圍擴大為數罪併罰之數罪均得易科
    罰金，其執行刑逾6 月者，亦得易科罰金，並經總統於98年
    12月30日公佈，而於99年1月1日起生效，惟因被告行為時之
    刑法第41條第8項係規定於數罪併罰，其執行之刑未逾6個月
    者，始得易科罰金之規定，業經司法院98年6 月19日公佈釋
    字第662 號解釋「中華民國94年2月2日修正公佈之現行刑法
    第41條第2項（現已移列為同條第8項，惟仍在該號解釋之效
    力範圍內），關於數罪併罰，數宣告刑均得易科罰金，而定
    應執行之刑逾6個月者，排除適用同條第1項得易科罰金之規
    定部分，與憲法第23條規定有違，並與本院釋字第366 號解
    釋意旨不符，應自本解釋公佈之日起失其效力」，準此，現
    行刑法第41條第8項僅係將上開釋字第662號解釋內容予以明
    文化而已，前開修正前之刑法第41條第2 項規定既經上開解
    釋宣示「失其效力」，自無比較新舊法之問題。故本件被告
    李國雄所犯上開13罪均係最重本刑5 年以下有期徒刑之罪，
    經各判處有期徒刑5月，並合併定其應執行有期徒刑1年，自
    應適用現行有效之法律，均應各諭知易科罰金之折算標準，
    併此敘明。另被告王任祥、李金穎之辯護人認其等應有刑法
    第59條酌減其刑規定之適用等語，然按刑法第59條之酌量減
    輕其刑，必於犯罪之情狀，在客觀上足以引起一般人同情，
    認為即予宣告法定最低度刑期，猶嫌過重者，始有其適用（
    最高法院51年台上字第899 號判例要旨參照）。而以現今社
    會詐騙行為充斥，且以使用人頭帳戶的方式犯案，造成偵查
    困難，被害人往往求助無門，無不對此類詐騙集團深惡痛覺
    ，被告王任祥、李金穎均已為成年人，對於此種行為造成之
    損害於行為當時應已知之甚深，猶絲毫未考慮對於社會治安
    所造成之嚴重危害，亦置被害人等遭詐騙財物所造成之心理
    創傷於不顧，雖於審判中與部分被害人達成和解，然相較於
    其等詐騙所得金額，仍不成比例，是其等所為在客觀上顯難
    認有何足以引起一般同情，本院認為尚無情輕法重之狀，均
    無適用刑法第59條之餘地。此外，扣案如附表二所示之物，
    各係被告梁崇銘、楊明璋、李金穎、同案廖盈泓、王幼獅所
    有，供犯罪所用之物或因犯罪所得之物，業據其等於偵訊時
    供述在卷，爰依刑法第38條第1 項第2、3款併予宣告沒收。
    扣案如附表四所示之物，則為共犯即被告李金穎、楊明璋所
    有，且供犯罪所用之物，亦經渠等於偵訊時供明在卷，爰依
    同法第38條第1項第2款規定，於被告李國雄主刑項下宣告沒
    收之。至於被告梁崇銘處另扣得之現金5 千元、於案外人王
    富茂所駕駛之車號Z8-2926號自小客車內扣得之行動電話4支
    ，均難認與本案有何關連性，爰不併為沒收之諭知。認事用
    法，核無不合，量刑亦屬妥適，被告上訴意旨或砌詞圖卸，
    或圖取輕判，或圖邀緩刑宣告；檢察官上訴意旨認被告何明
    樺具犯罪主導地位，累犯，又未與被害人和解賠償，被告王
    任祥僅賠償5 萬餘元，量刑過輕云云，因原審已衡酌上情，
    考量一切情狀，被告等及檢察官上訴意旨，均為無理由，皆
    應予駁回。
據上論斷，應依刑事訴訟法第368條，判決如主文。
本案經檢察官彭南雄到庭執行職務。
中    華    民    國   100    年    7     月    19    日
                  刑事第三庭  審判長法  官  陳博志
                                    法  官  劉興浪
                                    法  官  許文章
以上正本證明與原本無異。
不得上訴。
                                    書記官  范家瑜
中    華    民    國   100    年    7     月    19    日
附錄：本案論罪科刑法條全文
中華民國刑法第339條
意圖為自己或第三人不法之所有，以詐術使人將本人或第三人之
物交付者，處5年以下有期徒刑、拘役或科或併科1千元以下罰金
。
以前項方法得財產上不法之利益或使第三人得之者，亦同。
前二項之未遂犯罰之。
附表一：
┌──┬───┬────┬────┬────┬───┬──────┬───────────┐
│編號│被害人│匯款時間│ 詐騙方 │詐騙金額│ 戶 名│  帳戶號碼  │   證        據       │
│    │      │        │式      │        │      │            │                      │
│    │      │        │        │        │      │            │                      │
├──┼───┼────┼────┼────┼───┼──────┼───────────┤
│ 1  │林麗君│98.11.30│拍賣（購│4,500元 │周虹初│板信銀行內湖│(一)被害人98.12.01警詢筆│
│    │      │13:49   │物）詐財│        │      │分行        │  錄（99偵647(一)卷頁232│
│    │      │        │        │        │      │000000000000│  至背面）            │
│    │      │        │        │        │      │40號        │(二)內政部警政署反詐騙諮│
│    │      │        │        │        │      │            │  詢專線紀錄表（同上卷│
│    │      │        │        │        │      │            │  卷頁231）           │
│    │      │        │        │        │      │            │(三)報案三聯單（同上卷卷│
│    │      │        │        │        │      │            │  頁231背面）         │
│    │      │        │        │        │      │            │(四)刑案紀錄表（同上卷卷│
│    │      │        │        │        │      │            │  頁233至背面）       │
│    │      │        │        │        │      │            │(五)詐騙帳戶通報警示簡便│
│    │      │        │        │        │      │            │  格式表（同上卷卷頁  │
│    │      │        │        │        │      │            │  234 ）              │
│    │      │        │        │        │      │            │(六)轉帳交易明細（同上卷│
│    │      │        │        │        │      │            │  卷頁568）           │
├──┼───┼────┼────┼────┼───┼──────┼───────────┤
│ 2  │曾美瑗│98.11.30│網路購物│11,000元│周虹初│板信銀行內湖│(一)被害人98.12.01警詢筆│
│    │      │19:19   │詐財    │        │      │分行        │  錄（99偵647(一)卷頁229│
│    │      │        │        │        │      │000000000000│  至背面）            │
│    │      │        │        │        │      │40號        │(二)匯款執據（同上卷卷頁│
│    │      │        │        │        │      │            │  230）               │
│    │      │        │        │        │      │            │(三)被害人存摺影本      │
│    │      │        │        │        │      │            │（同上卷卷頁230）     │
│    │      │        │        │        │      │            │(四)內政部警政署反詐騙諮│
│    │      │        │        │        │      │            │  詢專線紀錄表（同上卷│
│    │      │        │        │        │      │            │  卷頁228）           │
│    │      │        │        │        │      │            │(五)報案三聯單（同上卷卷│
│    │      │        │        │        │      │            │  頁228背面）         │
│    │      │        │        │        │      │            │(六)詐騙帳戶通報警示簡便│
│    │      │        │        │        │      │            │  格式表（同上卷卷頁  │
│    │      │        │        │        │      │            │  230背面）           │
├──┼───┼────┼────┼────┼───┼──────┼───────────┤
│ 3  │翁詩婷│98.11.30│拍賣（購│4,000元 │周虹初│板信銀行內湖│(一)被害人98.12.02警詢筆│
│    │      │16:27:55│物）詐財│        │      │分行        │  錄（99偵647(一)卷頁236│
│    │      │        │        │        │      │000000000000│  至背面）            │
│    │      │        │        │        │      │40號        │(二)被害人帳戶交易明細查│
│    │      │        │        │        │      │            │  詢（同上卷卷頁237） │
│    │      │        │        │        │      │            │(三)內政部警政署反詐騙諮│
│    │      │        │        │        │      │            │  詢專線紀錄表（同上卷│
│    │      │        │        │        │      │            │  卷頁235）           │
│    │      │        │        │        │      │            │(四)報案三聯單（同上卷卷│
│    │      │        │        │        │      │            │  頁235背面）         │
│    │      │        │        │        │      │            │(五)詐騙帳戶通報警示簡便│
│    │      │        │        │        │      │            │  格式表（同上卷卷頁  │
│    │      │        │        │        │      │            │  237背面）           │
├──┼───┼────┼────┼────┼───┼──────┼───────────┤
│ 4  │方欣柔│98.10.29│拍賣（購│2,600元 │蘇童榮│明德郵局    │(一)被害人98.10.29警詢筆│
│    │      │16:00   │物）詐財│        │      │000000000000│  錄（99偵647(一)卷頁239│
│    │      │        │        │        │      │57號        │  至240）             │
│    │      │        │        │        │      │            │(二)存摺內頁影本、ATM查 │
│    │      │        │        │        │      │            │  詢結果（同上卷卷頁  │
│    │      │        │        │        │      │            │  569至570）          │
│    │      │        │        │        │      │            │(三)內政部警政署反詐騙諮│
│    │      │        │        │        │      │            │  詢專線紀錄表（同上卷│
│    │      │        │        │        │      │            │  卷頁238）           │
│    │      │        │        │        │      │            │(四)報案三聯單（同上卷卷│
│    │      │        │        │        │      │            │  頁238背面）         │
│    │      │        │        │        │      │            │(五)詐騙帳戶通報警示簡便│
│    │      │        │        │        │      │            │  格式表（同上卷卷頁  │
│    │      │        │        │        │      │            │  240 背面）          │
│    │      │        │        │        │      │            │(六)開戶資料及客戶歷史交│
│    │      │        │        │        │      │            │  易清單（99偵647(二)卷 │
│    │      │        │        │        │      │            │  頁76至78）          │
├──┼───┼────┼────┼────┼───┼──────┼───────────┤
│ 5  │許憶文│98.10.29│拍賣（購│2,000元 │蘇童榮│明德郵局    │(一)被害人98.10.30警詢筆│
│    │      │11:02:32│物）詐財│        │      │000000000000│  錄（99偵647(一)卷頁242│
│    │      │        │        │        │      │57號        │  至背面）            │
│    │      │        │        │        │      │            │(二)匯款執據（同上卷卷頁│
│    │      │        │        │        │      │            │  243）               │
│    │      │        │        │        │      │            │(三)內政部警政署反詐騙諮│
│    │      │        │        │        │      │            │  詢專線紀錄表（同上卷│
│    │      │        │        │        │      │            │  卷頁241）           │
│    │      │        │        │        │      │            │(四)報案三聯單（同上卷卷│
│    │      │        │        │        │      │            │  頁241背面）         │
│    │      │        │        │        │      │            │(五)開戶資料及客戶歷史交│
│    │      │        │        │        │      │            │  易清單（99偵647(二)卷 │
│    │      │        │        │        │      │            │  頁76至78）          │
├──┼───┼────┼────┼────┼───┼──────┼───────────┤
│ 6  │黃鈺萍│98.10.28│假冒機構│78,000元│蘇童榮│明德郵局    │(一)被害人98.10.30警詢筆│
│    │      │        │（公務員│        │      │000000000000│  錄（99偵647(一)卷頁245│
│    │      │        │）詐財  │        │      │57號        │  至246）             │
│    │      │        │        │        │      │            │(二)匯款執據（同上卷卷頁│
│    │      │        │        │        │      │            │  591）               │
│    │      │        │        │        │      │            │(三)內政部警政署反詐騙諮│
│    │      │        │        │        │      │            │  詢專線紀錄表（同上卷│
│    │      │        │        │        │      │            │  卷頁244）           │
│    │      │        │        │        │      │            │(四)報案三聯單（同上卷卷│
│    │      │        │        │        │      │            │  頁244背面）         │
│    │      │        │        │        │      │            │(五)受理詐騙帳戶通報警示│
│    │      │        │        │        │      │            │  簡便格式表（同上卷卷│
│    │      │        │        │        │      │            │  頁247至249）        │
│    │      │        │        │        │      │            │(六)開戶資料及客戶歷史交│
│    │      │        │        │        │      │            │  易清單（99偵647(二)卷 │
│    │      │        │        │        │      │            │  頁76至78）          │
├──┼───┼────┼────┼────┼───┼──────┼───────────┤
│ 7  │楊佳蓉│98.10.29│拍賣（購│1,400元 │蘇童榮│明德郵局    │(一)被害人98.12.14警詢筆│
│    │      │        │物）詐財│        │      │000000000000│  錄（99偵647(一)卷頁251│
│    │      │        │        │        │      │57號        │  至252）             │
│    │      │        │        │        │      │            │(二)被害人存摺內頁影本  │
│    │      │        │        │        │      │            │（同上卷卷頁250背面） │
│    │      │        │        │        │      │            │(三)內政部警政署反詐騙諮│
│    │      │        │        │        │      │            │  詢專線紀錄表（同上卷│
│    │      │        │        │        │      │            │  卷頁250）           │
│    │      │        │        │        │      │            │(四)開戶資料及客戶歷史交│
│    │      │        │        │        │      │            │  易清單（99偵647(二)卷 │
│    │      │        │        │        │      │            │  頁76至78）          │
├──┼───┼────┼────┼────┼───┼──────┼───────────┤
│ 8  │李杰恆│98.10.20│拍賣（購│46,000元│葉雪  │台新商銀延平│(一)被害人98.10.20警詢筆│
│    │      │20:43:30│物）詐財│        │      │分行        │  錄（99偵647(一)卷頁254│
│    │      │21:10:31│        │        │      │000000000000│  至背面）            │
│    │      │        │        │        │      │76號        │(二)匯款執據（同上卷卷頁│
│    │      │        │        │        │      │            │  255）               │
│    │      │        │        │        │      │            │(三)內政部警政署反詐騙諮│
│    │      │        │        │        │      │            │  詢專線紀錄表（同上卷│
│    │      │        │        │        │      │            │  卷頁253）           │
│    │      │        │        │        │      │            │(四)報案三聯單（同上卷卷│
│    │      │        │        │        │      │            │  頁253背面）         │
│    │      │        │        │        │      │            │(五)詐騙帳戶通報警示簡便│
│    │      │        │        │        │      │            │  格式表（同上卷卷頁  │
│    │      │        │        │        │      │            │  255背面）           │
├──┼───┼────┼────┼────┼───┼──────┼───────────┤
│ 9  │任芳誼│98.10.20│拍賣（購│26,123元│葉雪  │台新商銀延平│(一)被害人98.10.20警詢筆│
│    │      │20:48   │物）詐財│        │      │分行        │  錄（99偵647(一)卷頁257│
│    │      │        │        │        │      │000000000000│  至背面）            │
│    │      │        │        │        │      │76號        │(二)匯款執據（同上卷卷頁│
│    │      │        │        │        │      │            │  259）               │
│    │      │        │        │        │      │            │(三)內政部警政署反詐騙諮│
│    │      │        │        │        │      │            │  詢專線紀錄表（同上卷│
│    │      │        │        │        │      │            │  卷頁256）           │
│    │      │        │        │        │      │            │(四)報案三聯單（同上卷卷│
│    │      │        │        │        │      │            │  頁257）             │
│    │      │        │        │        │      │            │(五)金融機構聯防機制通報│
│    │      │        │        │        │      │            │  單（同上卷卷頁258反 │
│    │      │        │        │        │      │            │  面）                │
│    │      │        │        │        │      │            │(六)詐騙帳戶通報警示簡便│
│    │      │        │        │        │      │            │  格式表（同上卷卷頁  │
│    │      │        │        │        │      │            │  259背面）           │
├──┼───┼────┼────┼────┼───┼──────┼───────────┤
│ 10 │呂宜珊│98.10.22│假冒書記│212,000 │盧苗秀│臺灣銀行城東│(一)被害人98.10.22警詢筆│
│    │      │        │官偽稱涉│元      │      │分行        │  錄（99偵647(一)卷頁261│
│    │      │        │案      │        │      │000000000000│  至背面）            │
│    │      │        │        │        │      │號          │(二)匯款執據（同上卷卷頁│
│    │      │        │        │        │      │            │  262）               │
│    │      │        │        │        │      │            │(三)內政部警政署反詐騙諮│
│    │      │        │        │        │      │            │  詢專線紀錄表（同上卷│
│    │      │        │        │        │      │            │  卷頁260）           │
│    │      │        │        │        │      │            │(四)報案三聯單（同上卷卷│
│    │      │        │        │        │      │            │  頁260背面）         │
│    │      │        │        │        │      │            │(五)被害人所持偽造之宜蘭│
│    │      │        │        │        │      │            │  地檢署文件（同上卷卷│
│    │      │        │        │        │      │            │  頁262背面）         │
├──┼───┼────┼────┼────┼───┼──────┼───────────┤
│ 11 │曾彩嘉│98.10.22│拍賣（購│15,310元│盧苗秀│合作金庫淡水│(一)被害人98.10.22警詢筆│
│    │      │17:41:45│物）詐財│        │      │分行        │  錄（99偵647(一)卷頁265│
│    │      │        │        │        │      │000000000000│  背面至264背面）     │
│    │      │        │        │        │      │2957號      │(二)匯款執據（同上卷卷頁│
│    │      │        │        │        │      │            │  265）               │
│    │      │        │        │        │      │            │(三)內政部警政署反詐騙諮│
│    │      │        │        │        │      │            │  詢專線紀錄表（同上卷│
│    │      │        │        │        │      │            │  卷頁263）           │
├──┼───┼────┼────┼────┼───┼──────┼───────────┤
│ 12 │鄭雅芳│98.10.22│拍賣（購│19,229元│盧苗秀│合作金庫淡水│(一)被害人98.10.27警詢筆│
│    │      │        │物）詐財│        │      │分行        │  錄（99偵647(一)卷頁267│
│    │      │        │        │        │      │000000000000│  至268）             │
│    │      │        │        │        │      │2957號      │(二)匯款執據（同上卷卷頁│
│    │      │        │        │        │      │            │  268背面）           │
│    │      │        │        │        │      │            │(三)內政部警政署反詐騙諮│
│    │      │        │        │        │      │            │  詢專線紀錄表（同上卷│
│    │      │        │        │        │      │            │  卷頁266）           │
│    │      │        │        │        │      │            │(四)報案三聯單（同上卷卷│
│    │      │        │        │        │      │            │  頁266背面）         │
├──┼───┼────┼────┼────┼───┼──────┼───────────┤
│ 13 │胡慧玲│98.12.23│拍賣（購│5,555元 │黃泰華│中華郵政    │(一)被害人98.12.24警詢筆│
│    │      │22:43   │物）詐財│        │      │000000000000│  錄（99偵647(一)卷頁270│
│    │      │        │        │        │      │1674號      │  至271）             │
│    │      │        │        │        │      │            │(二)匯款執據（同上卷卷頁│
│    │      │        │        │        │      │            │  271背面）           │
│    │      │        │        │        │      │            │(三)內政部警政署反詐騙諮│
│    │      │        │        │        │      │            │  詢專線紀錄表（同上卷│
│    │      │        │        │        │      │            │  卷頁269）           │
│    │      │        │        │        │      │            │(四)報案三聯單（同上卷卷│
│    │      │        │        │        │      │            │  頁269背面）         │
│    │      │        │        │        │      │            │(五)詐騙帳戶通報警示簡便│
│    │      │        │        │        │      │            │  格式表（同上卷卷頁  │
│    │      │        │        │        │      │            │  272 ）              │
├──┼───┼────┼────┼────┼───┼──────┼───────────┤
│ 14 │張素芬│98.12.23│拍賣（購│9,171元 │黃泰華│中華郵政    │(一)被害人98.12.25警詢筆│
│    │      │22:27:31│物）詐財│        │      │000000000000│  錄（99偵647(一)卷頁274│
│    │      │        │        │        │      │1674號      │  至275）             │
│    │      │        │        │        │      │            │(二)匯款執據（同上卷卷頁│
│    │      │        │        │        │      │            │  276）               │
│    │      │        │        │        │      │            │(三)內政部警政署反詐騙諮│
│    │      │        │        │        │      │            │  詢專線紀錄表（同上卷│
│    │      │        │        │        │      │            │  卷頁273）           │
│    │      │        │        │        │      │            │(四)報案三聯單（同上卷卷│
│    │      │        │        │        │      │            │  頁273背面）         │
│    │      │        │        │        │      │            │(五)詐騙帳戶通報警示簡便│
│    │      │        │        │        │      │            │  格式表（同上卷卷頁  │
│    │      │        │        │        │      │            │  277背面）           │
├──┼───┼────┼────┼────┼───┼──────┼───────────┤
│ 15 │張楓瑛│98.11.30│拍賣（購│2,500元 │顏惠美│中華郵政    │(一)被害人98.11.30警詢筆│
│    │      │12:37:48│物）詐財│        │      │000000000000│  錄（99偵647(一)卷頁279│
│    │      │        │        │        │      │68號        │  至280）             │
│    │      │        │        │        │      │            │(二)匯款執據、存摺內頁影│
│    │      │        │        │        │      │            │  本（同上卷卷頁280反 │
│    │      │        │        │        │      │            │  面）                │
│    │      │        │        │        │      │            │(三)內政部警政署反詐騙諮│
│    │      │        │        │        │      │            │  詢專線紀錄表（同上卷│
│    │      │        │        │        │      │            │  卷頁278）           │
│    │      │        │        │        │      │            │(四)報案三聯單（同上卷卷│
│    │      │        │        │        │      │            │  頁278背面）         │
│    │      │        │        │        │      │            │(五)詐騙帳戶通報警示簡便│
│    │      │        │        │        │      │            │  格式表（同上卷卷頁  │
│    │      │        │        │        │      │            │  281）               │
├──┼───┼────┼────┼────┼───┼──────┼───────────┤
│ 16 │成敏晶│98.11.30│拍賣（購│17,517元│杜登玉│高雄中洲郵局│(一)被害人98.12.05警詢筆│
│    │      │        │物）詐財│        │      │000000000000│  錄（99偵647(一)卷頁284│
│    │      │        │        │        │      │60號        │  至背面）            │
│    │      │        │        │        │      │            │(二)存摺內頁影本（同上卷│
│    │      │        │        │        │      │            │  卷頁285）           │
│    │      │        │        │        │      │            │(三)內政部警政署反詐騙諮│
│    │      │        │        │        │      │            │  詢專線紀錄表（同上卷│
│    │      │        │        │        │      │            │  卷頁283）           │
│    │      │        │        │        │      │            │(四)報案三聯單（同上卷卷│
│    │      │        │        │        │      │            │  頁283背面）         │
│    │      │        │        │        │      │            │(五)開戶資料及客戶歷史交│
│    │      │        │        │        │      │            │  易清單（同上卷卷頁81│
│    │      │        │        │        │      │            │  至82）              │
├──┼───┼────┼────┼────┼───┼──────┼───────────┤
│ 17 │柯依妏│98.11.30│拍賣（購│16,000元│杜登玉│高雄中洲郵局│(一)被害人98.12.10警詢筆│
│    │      │13:54   │物）詐財│        │      │000000000000│  錄（99偵647(一)卷頁287│
│    │      │        │        │        │      │60號        │  至背面）            │
│    │      │        │        │        │      │            │(二)存摺內頁影本（同上卷│
│    │      │        │        │        │      │            │  卷頁578）           │
│    │      │        │        │        │      │            │(三)內政部警政署反詐騙諮│
│    │      │        │        │        │      │            │  詢專線紀錄表（同上卷│
│    │      │        │        │        │      │            │  卷頁286）           │
│    │      │        │        │        │      │            │(四)報案三聯單（同上卷卷│
│    │      │        │        │        │      │            │  頁286背面）         │
│    │      │        │        │        │      │            │(五)詐騙帳戶通報警示簡便│
│    │      │        │        │        │      │            │  格式表（同上卷卷頁  │
│    │      │        │        │        │      │            │  288 ）              │
│    │      │        │        │        │      │            │(六)開戶資料及客戶歷史交│
│    │      │        │        │        │      │            │  易清單（同上卷卷頁81│
│    │      │        │        │        │      │            │  至82）              │
├──┼───┼────┼────┼────┼───┼──────┼───────────┤
│ 18 │林昶鐘│98.12.04│佯稱網路│29,989元│杜登玉│台新銀行    │(一)被害人98.12.04警詢筆│
│    │      │00:37   │購物付款│        │      │000000000000│  錄（99偵647(一)卷頁290│
│    │      │        │有誤    │        │      │號          │  至281）             │
│    │      │        │        │        │      │            │(二)匯款執據（同上卷卷頁│
│    │      │        │        │        │      │            │  292）               │
│    │      │        │        │        │      │            │(三)內政部警政署反詐騙諮│
│    │      │        │        │        │      │            │  詢專線紀錄表（同上卷│
│    │      │        │        │        │      │            │  卷頁289）           │
│    │      │        │        │        │      │            │(四)報案三聯單（同上卷卷│
│    │      │        │        │        │      │            │  頁289背面）         │
│    │      │        │        │        │      │            │                      │
├──┼───┼────┼────┼────┼───┼──────┼───────────┤
│ 19 │李章榮│98.10.19│佯稱網路│49,109元│楊水文│中華郵政    │(一)被害人98.10.19警詢筆│
│    │      │21:06:39│購物付款│        │      │000000000000│  錄（99偵647(一)卷頁294│
│    │      │21:09   │有誤    │        │      │83          │  至295）             │
│    │      │21:11:14│        │        │      │            │(二)匯款執據（同上卷卷頁│
│    │      │        │        │        │      │            │  289背面）           │
│    │      │        │        │        │      │            │(三)內政部警政署反詐騙諮│
│    │      │        │        │        │      │            │  詢專線紀錄表（同上卷│
│    │      │        │        │        │      │            │  卷頁293）           │
│    │      │        │        │        │      │            │(四)報案三聯單（同上卷卷│
│    │      │        │        │        │      │            │  頁293背面）         │
│    │      │        │        │        │      │            │(五)詐騙帳戶通報警示簡便│
│    │      │        │        │        │      │            │  格式表（同上卷卷頁  │
│    │      │        │        │        │      │            │  296至297）          │
├──┼───┼────┼────┼────┼───┼──────┼───────────┤
│ 20 │張有岳│98.10.19│佯稱網路│25,788元│楊水文│中華郵政    │(一)被害人98.10.20警詢筆│
│    │      │18:48:12│購物付款│        │      │000000000000│  錄（99偵647(一)卷頁300│
│    │      │18:58:02│有誤    │        │      │83號        │  至背面）            │
│    │      │        │        │        │      │            │(二)匯款執據（同上卷卷頁│
│    │      │        │        │        │      │            │  301）               │
│    │      │        │        │        │      │            │(三)內政部警政署反詐騙諮│
│    │      │        │        │        │      │            │  詢專線紀錄表（同上卷│
│    │      │        │        │        │      │            │  卷頁299）           │
│    │      │        │        │        │      │            │(四)報案三聯單（同上卷卷│
│    │      │        │        │        │      │            │  頁299背面）         │
│    │      │        │        │        │      │            │(五)詐騙帳戶通報警示簡便│
│    │      │        │        │        │      │            │  格式表（同上卷卷頁  │
│    │      │        │        │        │      │            │  302至背面）         │
├──┼───┼────┼────┼────┼───┼──────┼───────────┤
│ 21 │潘信山│98.10.27│拍賣（購│4,000元 │張麗花│板信土城分行│(一)被害人98.10.30警詢筆│
│    │      │13:11:12│物）詐財│        │      │000000000000│  錄（99偵647(一)卷頁305│
│    │      │        │        │        │      │81號        │  至背面）            │
│    │      │        │        │        │      │            │(二)匯款執據（同上卷卷頁│
│    │      │        │        │        │      │            │  306）               │
│    │      │        │        │        │      │            │(三)內政部警政署反詐騙諮│
│    │      │        │        │        │      │            │  詢專線紀錄表（同上卷│
│    │      │        │        │        │      │            │  卷頁304）           │
│    │      │        │        │        │      │            │(四)報案三聯單（同上卷卷│
│    │      │        │        │        │      │            │  頁304背面）         │
│    │      │        │        │        │      │            │(五)詐騙帳戶通報警示簡便│
│    │      │        │        │        │      │            │  格式表（同上卷卷頁  │
│    │      │        │        │        │      │            │  306背面）           │
├──┼───┼────┼────┼────┼───┼──────┼───────────┤
│ 22 │游淑方│98.10.26│拍賣（購│5,515元 │張麗花│板信土城分行│(一)被害人98.10.30警詢筆│
│    │      │12:09   │物）詐財│        │      │000000000000│  錄（99偵647(一)卷頁308│
│    │      │        │        │        │      │81號        │  至背面）            │
│    │      │        │        │        │      │            │(二)匯款執據（同上卷卷頁│
│    │      │        │        │        │      │            │  309）               │
│    │      │        │        │        │      │            │(三)內政部警政署反詐騙諮│
│    │      │        │        │        │      │            │  詢專線紀錄表（同上卷│
│    │      │        │        │        │      │            │  卷頁307）           │
│    │      │        │        │        │      │            │(四)報案三聯單（同上卷卷│
│    │      │        │        │        │      │            │  頁307背面）         │
│    │      │        │        │        │      │            │(五)詐騙帳戶通報警示簡便│
│    │      │        │        │        │      │            │  格式表（同上卷卷頁  │
│    │      │        │        │        │      │            │  309背面）           │
├──┼───┼────┼────┼────┼───┼──────┼───────────┤
│ 23 │莊德鬥│98.10.26│拍賣（購│2,800元 │張麗花│板信土城分行│(一)被害人98.10.28警詢筆│
│    │      │        │物）詐財│        │      │000000000000│  錄（99偵647(一)卷頁311│
│    │      │        │        │        │      │81號        │  至背面）            │
│    │      │        │        │        │      │            │(二)匯款執據（同上卷卷頁│
│    │      │        │        │        │      │            │  312）               │
│    │      │        │        │        │      │            │(三)內政部警政署反詐騙諮│
│    │      │        │        │        │      │            │  詢專線紀錄表（同上卷│
│    │      │        │        │        │      │            │  卷頁310）           │
│    │      │        │        │        │      │            │(四)報案三聯單（同上卷卷│
│    │      │        │        │        │      │            │  頁310背面）         │
│    │      │        │        │        │      │            │(五)詐騙帳戶通報警示簡便│
│    │      │        │        │        │      │            │  格式表（同上卷卷頁  │
│    │      │        │        │        │      │            │  312背面）           │
├──┼───┼────┼────┼────┼───┼──────┼───────────┤
│ 24 │李娉薰│98.10.26│拍賣（購│5,100元 │張麗花│板信土城分行│(一)被害人98.10.29警詢筆│
│    │      │11:54   │物）詐財│        │      │000000000000│  錄（99偵647(一)卷頁314│
│    │      │        │        │        │      │81號        │  至背面）            │
│    │      │        │        │        │      │            │(二)匯款執據（同上卷卷頁│
│    │      │        │        │        │      │            │  315）               │
│    │      │        │        │        │      │            │(三)內政部警政署反詐騙諮│
│    │      │        │        │        │      │            │  詢專線紀錄表（同上卷│
│    │      │        │        │        │      │            │  卷頁313）           │
│    │      │        │        │        │      │            │(四)報案三聯單（同上卷卷│
│    │      │        │        │        │      │            │  頁313背面）         │
│    │      │        │        │        │      │            │(五)詐騙帳戶通報警示簡便│
│    │      │        │        │        │      │            │  格式表（同上卷卷頁  │
│    │      │        │        │        │      │            │  315背面）           │
├──┼───┼────┼────┼────┼───┼──────┼───────────┤
│ 25 │吳佩珊│98.10.26│拍賣（購│2,340元 │張麗花│板信土城分行│(一)被害人98.10.30警詢筆│
│    │      │19:06   │物）詐財│        │      │000000000000│  錄（99偵647(一)卷頁316│
│    │      │        │        │        │      │81號        │  背面至317）         │
│    │      │        │        │        │      │            │(二)匯款執據、存摺影本（│
│    │      │        │        │        │      │            │ 同上卷卷頁318至背面）│
│    │      │        │        │        │      │            │(三)內政部警政署反詐騙諮│
│    │      │        │        │        │      │            │  詢專線紀錄表（同上卷│
│    │      │        │        │        │      │            │  卷頁316）           │
│    │      │        │        │        │      │            │(四)詐騙帳戶通報警示簡便│
│    │      │        │        │        │      │            │  格式表（同上卷卷頁  │
│    │      │        │        │        │      │            │  317背面）           │
├──┼───┼────┼────┼────┼───┼──────┼───────────┤
│ 26 │廖伶苑│98.11.11│拍賣（購│18,000元│傅新材│后里義里郵局│(一)被害人98.11.11警詢筆│
│    │      │        │物）詐財│        │      │000000000000│  錄（99偵647(一)卷頁322│
│    │      │        │        │        │      │69號        │  至323）             │
│    │      │        │        │        │      │            │(二)被害人轉帳明細（同上│
│    │      │        │        │        │      │            │  卷卷頁604）         │
│    │      │        │        │        │      │            │(三)內政部警政署反詐騙諮│
│    │      │        │        │        │      │            │  詢專線紀錄表（同上卷│
│    │      │        │        │        │      │            │  卷頁321）           │
│    │      │        │        │        │      │            │(四)報案三聯單（同上卷卷│
│    │      │        │        │        │      │            │  頁321背面）         │
│    │      │        │        │        │      │            │(五)詐騙帳戶通報警示簡便│
│    │      │        │        │        │      │            │  格式表（同上卷卷頁  │
│    │      │        │        │        │      │            │  322 背面）          │
│    │      │        │        │        │      │            │(六)開戶資料及客戶歷史交│
│    │      │        │        │        │      │            │  易清單（99偵647(二)卷 │
│    │      │        │        │        │      │            │  頁84至87            │
├──┼───┼────┼────┼────┼───┼──────┼───────────┤
│ 27 │劉沛琳│98.11.11│拍賣（購│4,500元 │傅新材│后里義里郵局│(一)被害人98.11.12警詢筆│
│    │      │22:13   │物）詐財│        │      │000000000000│  錄（99偵647(一)卷頁325│
│    │      │        │        │        │      │69號        │  至背面）            │
│    │      │        │        │        │      │            │(二)匯款執據（同上卷卷頁│
│    │      │        │        │        │      │            │  326）               │
│    │      │        │        │        │      │            │(三)內政部警政署反詐騙諮│
│    │      │        │        │        │      │            │  詢專線紀錄表（同上卷│
│    │      │        │        │        │      │            │  卷頁324）           │
│    │      │        │        │        │      │            │(四)報案三聯單（同上卷卷│
│    │      │        │        │        │      │            │  頁324背面）         │
│    │      │        │        │        │      │            │(五)詐騙帳戶通報警示簡便│
│    │      │        │        │        │      │            │  格式表（同上卷卷頁  │
│    │      │        │        │        │      │            │  327）               │
│    │      │        │        │        │      │            │(六)開戶資料及客戶歷史交│
│    │      │        │        │        │      │            │  易清單（99偵647(二)卷 │
│    │      │        │        │        │      │            │  頁84至87            │
├──┼───┼────┼────┼────┼───┼──────┼───────────┤
│ 28 │黃銘信│65.11.11│拍賣（購│6,500元 │傅新材│后里義里郵局│(一)被害人98.11.12警詢筆│
│    │      │        │物）詐財│        │      │000000000000│  錄（99偵647(一)卷頁329│
│    │      │        │        │        │      │69號        │  至背面）            │
│    │      │        │        │        │      │            │(二)被害人存摺內頁影本  │
│    │      │        │        │        │      │            │  （同上卷卷頁605）   │
│    │      │        │        │        │      │            │(三)內政部警政署反詐騙諮│
│    │      │        │        │        │      │            │  詢專線紀錄表（同上卷│
│    │      │        │        │        │      │            │  卷頁328）           │
│    │      │        │        │        │      │            │(四)報案三聯單（同上卷卷│
│    │      │        │        │        │      │            │  頁327背面）         │
│    │      │        │        │        │      │            │(五)詐騙帳戶通報警示簡便│
│    │      │        │        │        │      │            │  格式表（同上卷卷頁  │
│    │      │        │        │        │      │            │  330 ）              │
│    │      │        │        │        │      │            │(六)開戶資料及客戶歷史交│
│    │      │        │        │        │      │            │  易清單（99偵647(二)卷 │
│    │      │        │        │        │      │            │  頁84至87            │
├──┼───┼────┼────┼────┼───┼──────┼───────────┤
│ 29 │林思妤│98.11.12│拍賣（購│20,000元│傅新材│后里義里郵局│(一)被害人98.11.13警詢筆│
│    │      │        │物）詐財│        │      │000000000000│  錄（99偵647(一)卷頁332│
│    │      │        │        │        │      │69號        │  至背面）            │
│    │      │        │        │        │      │            │(二)交易明細查詢（同上卷│
│    │      │        │        │        │      │            │  卷頁606至607）      │
│    │      │        │        │        │      │            │(三)內政部警政署反詐騙諮│
│    │      │        │        │        │      │            │  詢專線紀錄表（同上卷│
│    │      │        │        │        │      │            │  卷頁331）           │
│    │      │        │        │        │      │            │(四)報案三聯單（同上卷卷│
│    │      │        │        │        │      │            │  頁331背面）         │
│    │      │        │        │        │      │            │(五)詐騙帳戶通報警示簡便│
│    │      │        │        │        │      │            │  格式表（同上卷卷頁  │
│    │      │        │        │        │      │            │  333 ）              │
│    │      │        │        │        │      │            │(六)開戶資料及客戶歷史交│
│    │      │        │        │        │      │            │  易清單（99偵647(二)卷 │
│    │      │        │        │        │      │            │  頁84至87            │
├──┼───┼────┼────┼────┼───┼──────┼───────────┤
│ 30 │李建德│98.11.11│拍賣（購│6,880元 │林育彥│合庫二重分行│(一)被害人98.11.13警詢筆│
│    │      │17:00:17│物）詐財│        │      │000000000000│  錄（99偵647(一)卷頁335│
│    │      │        │        │        │      │6號         │  至背面）            │
│    │      │        │        │        │      │            │(二)匯款執據（同上卷卷頁│
│    │      │        │        │        │      │            │  336背面）           │
│    │      │        │        │        │      │            │(三)內政部警政署反詐騙諮│
│    │      │        │        │        │      │            │  詢專線紀錄表（同上卷│
│    │      │        │        │        │      │            │  卷頁334）           │
│    │      │        │        │        │      │            │(四)報案三聯單（同上卷卷│
│    │      │        │        │        │      │            │  頁334背面）         │
│    │      │        │        │        │      │            │(五)詐騙帳戶通報警示簡便│
│    │      │        │        │        │      │            │  格式表（同上卷卷頁  │
│    │      │        │        │        │      │            │  337）               │
│    │      │        │        │        │      │            │(六)得標賣場通知（同上卷│
│    │      │        │        │        │      │            │  卷頁337背面至338）  │
│    │      │        │        │        │      │            │                      │
├──┼───┼────┼────┼────┼───┼──────┼───────────┤
│ 31 │陳信宇│98.11.11│拍賣（購│9,100元 │林育彥│合庫二重分行│(一)被害人98.11.12警詢筆│
│    │      │        │物）詐財│        │      │000000000000│  錄（99偵647(一)卷頁340│
│    │      │        │        │        │      │6號         │  至背面）            │
│    │      │        │        │        │      │            │(二)匯款執據（同上卷卷頁│
│    │      │        │        │        │      │            │  609）               │
│    │      │        │        │        │      │            │(三)內政部警政署反詐騙諮│
│    │      │        │        │        │      │            │  詢專線紀錄表（同上卷│
│    │      │        │        │        │      │            │  卷頁339）           │
│    │      │        │        │        │      │            │(四)報案三聯單（同上卷卷│
│    │      │        │        │        │      │            │  頁339背面）         │
│    │      │        │        │        │      │            │(五)開戶資料及客戶歷史交│
│    │      │        │        │        │      │            │  易清單（99偵647(二)卷 │
│    │      │        │        │        │      │            │  頁89至98）          │
├──┼───┼────┼────┼────┼───┼──────┼───────────┤
│ 32 │黃仁成│98.11.12│拍賣（購│5,000元 │林育彥│合庫二重分行│(一)被害人98.11.16警詢筆│
│    │      │00:29   │物）詐財│        │      │000000000000│  錄（99偵647(一)卷頁343│
│    │      │        │        │        │      │6號         │  至背面）            │
│    │      │        │        │        │      │            │(二)交易明細（同上卷卷頁│
│    │      │        │        │        │      │            │  610）               │
│    │      │        │        │        │      │            │(三)內政部警政署反詐騙諮│
│    │      │        │        │        │      │            │  詢專線紀錄表（同上卷│
│    │      │        │        │        │      │            │  卷頁342）           │
│    │      │        │        │        │      │            │(四)報案三聯單（同上卷卷│
│    │      │        │        │        │      │            │  頁342背面）         │
│    │      │        │        │        │      │            │(五)詐騙帳戶通報警示簡便│
│    │      │        │        │        │      │            │  格式表（同上卷卷頁  │
│    │      │        │        │        │      │            │  345 ）              │
│    │      │        │        │        │      │            │(六)開戶資料及客戶歷史交│
│    │      │        │        │        │      │            │  易清單（99偵647(二)卷 │
│    │      │        │        │        │      │            │  頁89至98）          │
├──┼───┼────┼────┼────┼───┼──────┼───────────┤
│ 33 │陳昱葳│98.11.11│拍賣（購│6,600元 │林育彥│合庫二重分行│(一)被害人98.11.13警詢筆│
│    │      │        │物）詐財│        │      │000000000000│  錄（99偵647(一)卷頁347│
│    │      │        │        │        │      │6號         │  至背面）            │
│    │      │        │        │        │      │            │(二)匯款執據（同上卷卷頁│
│    │      │        │        │        │      │            │  348背面）           │
│    │      │        │        │        │      │            │(三)內政部警政署反詐騙諮│
│    │      │        │        │        │      │            │  詢專線紀錄表（同上卷│
│    │      │        │        │        │      │            │  卷頁346）           │
│    │      │        │        │        │      │            │(四)報案三聯單（同上卷卷│
│    │      │        │        │        │      │            │  頁346背面）         │
│    │      │        │        │        │      │            │(五)詐騙帳戶通報警示簡便│
│    │      │        │        │        │      │            │  格式表（同上卷卷頁  │
│    │      │        │        │        │      │            │  349）               │
│    │      │        │        │        │      │            │(六)開戶資料及客戶歷史交│
│    │      │        │        │        │      │            │  易清單（99偵647(二)卷 │
│    │      │        │        │        │      │            │  頁89至98）          │
├──┼───┼────┼────┼────┼───┼──────┼───────────┤
│ 34 │錢品妤│98.11.11│拍賣（購│5,000元 │林育彥│合庫二重分行│(一)被害人98.11.13警詢筆│
│    │      │        │物）詐財│        │      │000000000000│  錄（99偵647(一)卷頁351│
│    │      │        │        │        │      │6號         │  至背面）            │
│    │      │        │        │        │      │            │(二)交易明細表（同上卷卷│
│    │      │        │        │        │      │            │  頁611）             │
│    │      │        │        │        │      │            │(三)內政部警政署反詐騙諮│
│    │      │        │        │        │      │            │  詢專線紀錄表（同上卷│
│    │      │        │        │        │      │            │  卷頁350）           │
│    │      │        │        │        │      │            │(四)報案三聯單（同上卷卷│
│    │      │        │        │        │      │            │  頁350背面）         │
│    │      │        │        │        │      │            │(五)詐騙帳戶通報警示簡便│
│    │      │        │        │        │      │            │  格式表（同上卷卷頁  │
│    │      │        │        │        │      │            │  352 ）              │
│    │      │        │        │        │      │            │(六)賣場得標通知（同上卷│
│    │      │        │        │        │      │            │  卷頁532背面）       │
│    │      │        │        │        │      │            │(七)刑案紀錄表（同上卷卷│
│    │      │        │        │        │      │            │  頁353至背面）       │
│    │      │        │        │        │      │            │(八)開戶資料及客戶歷史交│
│    │      │        │        │        │      │            │  易清單（99偵647(二)卷 │
│    │      │        │        │        │      │            │  頁89至98）          │
├──┼───┼────┼────┼────┼───┼──────┼───────────┤
│ 35 │陳敏燕│98.11.11│拍賣（購│5,100元 │林育彥│合庫二重分行│(一)被害人98.11.11警詢筆│
│    │      │13:50   │物）詐財│        │      │000000000000│  錄（99偵647(一)卷頁355│
│    │      │        │        │        │      │6號         │  至背面）            │
│    │      │        │        │        │      │            │(二)匯款執據（同上卷卷頁│
│    │      │        │        │        │      │            │  356）               │
│    │      │        │        │        │      │            │(三)內政部警政署反詐騙諮│
│    │      │        │        │        │      │            │  詢專線紀錄表（同上卷│
│    │      │        │        │        │      │            │  卷頁354）           │
│    │      │        │        │        │      │            │(四)報案三聯單（同上卷卷│
│    │      │        │        │        │      │            │  頁354背面）         │
│    │      │        │        │        │      │            │(五)詐騙帳戶通報警示簡便│
│    │      │        │        │        │      │            │  格式表（同上卷卷頁  │
│    │      │        │        │        │      │            │  356背面）           │
│    │      │        │        │        │      │            │(六)開戶資料及客戶歷史交│
│    │      │        │        │        │      │            │  易清單（99偵647(二)卷 │
│    │      │        │        │        │      │            │  頁89至98）          │
├──┼───┼────┼────┼────┼───┼──────┼───────────┤
│ 36 │孔英明│98.11.11│拍賣（購│5,000元 │林育彥│合庫二重分行│(一)被害人98.11.12警詢筆│
│    │      │16:14   │物）詐財│        │      │000000000000│  錄（99偵647(一)卷頁357│
│    │      │        │        │        │      │6號         │  背面至358）         │
│    │      │        │        │        │      │            │(二)匯款執據（同上卷卷頁│
│    │      │        │        │        │      │            │  359背面）           │
│    │      │        │        │        │      │            │(三)內政部警政署反詐騙諮│
│    │      │        │        │        │      │            │  詢專線紀錄表（同上卷│
│    │      │        │        │        │      │            │  卷頁357）           │
│    │      │        │        │        │      │            │(四)詐騙帳戶通報警示簡便│
│    │      │        │        │        │      │            │  格式表（同上卷卷頁  │
│    │      │        │        │        │      │            │  359）               │
│    │      │        │        │        │      │            │(五)金融機構聯防機制通報│
│    │      │        │        │        │      │            │  單（同上卷卷頁360） │
│    │      │        │        │        │      │            │(六)開戶資料及客戶歷史交│
│    │      │        │        │        │      │            │  易清單（99偵647(二)卷 │
│    │      │        │        │        │      │            │  頁89至98）          │
├──┼───┼────┼────┼────┼───┼──────┼───────────┤
│ 37 │張芳苹│98.11.11│拍賣（購│9,000元 │林育彥│合庫二重分行│(一)被害人98.11.13警詢筆│
│    │      │18:23   │物）詐財│        │      │000000000000│  錄（99偵647(一)卷頁363│
│    │      │        │        │        │      │6號         │  至背面）            │
│    │      │        │        │        │      │            │(二)匯款執據（同上卷卷頁│
│    │      │        │        │        │      │            │  364背面）           │
│    │      │        │        │        │      │            │(三)內政部警政署反詐騙諮│
│    │      │        │        │        │      │            │  詢專線紀錄表（同上卷│
│    │      │        │        │        │      │            │  卷頁362）           │
│    │      │        │        │        │      │            │(四)報案三聯單（同上卷卷│
│    │      │        │        │        │      │            │  頁362背面）         │
│    │      │        │        │        │      │            │(五)詐騙帳戶通報警示簡便│
│    │      │        │        │        │      │            │  格式表（同上卷卷頁  │
│    │      │        │        │        │      │            │  365）               │
│    │      │        │        │        │      │            │(六)開戶資料及客戶歷史交│
│    │      │        │        │        │      │            │  易清單（99偵647(二)卷 │
│    │      │        │        │        │      │            │  頁89至98）          │
├──┼───┼────┼────┼────┼───┼──────┼───────────┤
│ 38 │葉昀  │98.11.11│拍賣（購│4,500元 │林育彥│合庫二重分行│(一)被害人98.11.18警詢筆│
│    │      │        │物）詐財│        │      │000000000000│  錄（99偵647(一)卷頁367│
│    │      │        │        │        │      │6號         │  至背面）            │
│    │      │        │        │        │      │            │(二)匯款執據（同上卷卷頁│
│    │      │        │        │        │      │            │  368）               │
│    │      │        │        │        │      │            │(三)內政部警政署反詐騙諮│
│    │      │        │        │        │      │            │  詢專線紀錄表（同上卷│
│    │      │        │        │        │      │            │  卷頁366）           │
│    │      │        │        │        │      │            │(四)報案三聯單（同上卷卷│
│    │      │        │        │        │      │            │  頁366背面）         │
│    │      │        │        │        │      │            │(五)開戶資料及客戶歷史交│
│    │      │        │        │        │      │            │  易清單（99偵647(二)卷 │
│    │      │        │        │        │      │            │  頁89至98）          │
├──┼───┼────┼────┼────┼───┼──────┼───────────┤
│ 39 │陳如琪│98.11.11│拍賣（購│3,000元 │林育彥│元大板橋分行│(一)被害人98.11.12警詢筆│
│    │      │21:47   │物）詐財│        │      │000000000000│  錄（99偵647(一)卷頁371│
│    │      │        │        │        │      │7940號      │  至背面）            │
│    │      │        │        │        │      │            │(二)匯款執據（同上卷卷頁│
│    │      │        │        │        │      │            │  373）               │
│    │      │        │        │        │      │            │(三)內政部警政署反詐騙諮│
│    │      │        │        │        │      │            │  詢專線紀錄表（同上卷│
│    │      │        │        │        │      │            │  卷頁370）           │
│    │      │        │        │        │      │            │(四)報案三聯單（同上卷卷│
│    │      │        │        │        │      │            │  頁370背面）         │
│    │      │        │        │        │      │            │(五)詐騙帳戶通報警示簡便│
│    │      │        │        │        │      │            │  格式表（同上卷卷頁  │
│    │      │        │        │        │      │            │  373背面）           │
│    │      │        │        │        │      │            │(六)開戶資料及客戶98.11.│
│    │      │        │        │        │      │            │  11交易清單（99偵647 │
│    │      │        │        │        │      │            │  (二)卷頁100至104）    │
│    │      │        │        │        │      │            │                      │
├──┼───┼────┼────┼────┼───┼──────┼───────────┤
│ 40 │林昇宏│98.11.11│網路交友│5,000元 │林奕廷│中信文心分行│(一)被害人98.11.13警詢筆│
│    │      │22:40   │假入股  │30,000元│      │000000000000│  錄（99偵647(一)卷頁375│
│    │      │22:51   │        │20,000元│      │號          │  至377背面）         │
│    │      │22:52   │        │20,000元│      │            │(二)匯款執據（同上卷卷頁│
│    │      │22:53   │        │25,000元│      │            │  385至386背面）      │
│    │      │22:54   │        │        │      │            │(三)內政部警政署反詐騙諮│
│    │      │        │        │        │      │            │  詢專線紀錄表（同上卷│
│    │      │        │        │        │      │            │  卷頁374）           │
│    │      │        │        │        │      │            │(四)報案三聯單（同上卷卷│
│    │      │        │        │        │      │            │  頁374背面）         │
│    │      │        │        │        │      │            │(五)存款明細（同上卷卷頁│
│    │      │        │        │        │      │            │  387至背面）         │
│    │      │        │        │        │      │            │(六)詐騙帳戶通報警示簡便│
│    │      │        │        │        │      │            │  格式表（同上卷卷頁  │
│    │      │        │        │        │      │            │  389 背面至392背面） │
├──┼───┼────┼────┼────┼───┼──────┼───────────┤
│ 41 │陳晨鐘│98.10.21│拍賣（購│4,000元 │楊淑萍│台北富邦延平│(一)被害人98.10.23警詢筆│
│    │      │13:15   │物）詐財│        │      │分行        │  錄（99偵647(一)卷頁412│
│    │      │        │        │        │      │00000000000 │  至413）             │
│    │      │        │        │        │      │8467號      │(二)交易明細（同上卷卷頁│
│    │      │        │        │        │      │            │  612）               │
│    │      │        │        │        │      │            │(三)內政部警政署反詐騙諮│
│    │      │        │        │        │      │            │  詢專線紀錄表（同上卷│
│    │      │        │        │        │      │            │  卷頁411）           │
│    │      │        │        │        │      │            │(四)報案三聯單（同上卷卷│
│    │      │        │        │        │      │            │  頁411背面）         │
│    │      │        │        │        │      │            │(五)詐騙帳戶通報警示簡便│
│    │      │        │        │        │      │            │  格式表（同上卷卷頁  │
│    │      │        │        │        │      │            │  413 背面）          │
│    │      │        │        │        │      │            │(六)開戶資料及98.10.21至│
│    │      │        │        │        │      │            │  10.22交易明細（99偵 │
│    │      │        │        │        │      │            │  647(二)卷頁105至106） │
│    │      │        │        │        │      │            │                      │
├──┼───┼────┼────┼────┼───┼──────┼───────────┤
│ 42 │翁詩雅│98.10.21│佯稱網路│4,572元 │楊淑萍│台北富邦延平│(一)被害人98.10.22警詢筆│
│    │      │19:58:42│購物付款│        │      │分行        │  錄（99偵647(一)卷頁416│
│    │      │        │有誤    │        │      │00000000000 │  至背面）            │
│    │      │        │        │        │      │8467號      │(二)匯款執據（同上卷卷頁│
│    │      │        │        │        │      │            │  417）               │
│    │      │        │        │        │      │            │(三)內政部警政署反詐騙諮│
│    │      │        │        │        │      │            │  詢專線紀錄表（同上卷│
│    │      │        │        │        │      │            │  卷頁415）           │
│    │      │        │        │        │      │            │(四)報案三聯單（同上卷卷│
│    │      │        │        │        │      │            │  頁415背面）         │
│    │      │        │        │        │      │            │(五)詐騙帳戶通報警示簡便│
│    │      │        │        │        │      │            │  格式表（同上卷卷頁  │
│    │      │        │        │        │      │            │  417背面）           │
│    │      │        │        │        │      │            │(六)開戶資料及98.10.21至│
│    │      │        │        │        │      │            │  10.22交易明細（99偵 │
│    │      │        │        │        │      │            │  647(二)卷頁105至106） │
├──┼───┼────┼────┼────┼───┼──────┼───────────┤
│ 43 │黃偉庭│98.10.22│假援交  │29,123元│楊振凱│中信樹林分行│(一)被害人98.10.29警詢筆│
│    │      │23:46   │        │        │      │000000000000│  錄（99偵647(一)卷頁419│
│    │      │        │        │        │      │號          │  至背面）            │
│    │      │        │        │        │      │            │(二)匯款執據（同上卷卷頁│
│    │      │        │        │        │      │            │  421背面）           │
│    │      │        │        │        │      │            │(三)內政部警政署反詐騙諮│
│    │      │        │        │        │      │            │  詢專線紀錄表（同上卷│
│    │      │        │        │        │      │            │  卷頁418）           │
│    │      │        │        │        │      │            │(四)報案三聯單（同上卷卷│
│    │      │        │        │        │      │            │  頁418背面）         │
│    │      │        │        │        │      │            │(五)詐騙帳戶通報警示簡便│
│    │      │        │        │        │      │            │  格式表（同上卷卷頁  │
│    │      │        │        │        │      │            │  422）               │
│    │      │        │        │        │      │            │(六)金融機構聯防機制通報│
│    │      │        │        │        │      │            │  單（同上卷卷頁423） │
│    │      │        │        │        │      │            │                      │
├──┼───┼────┼────┼────┼───┼──────┼───────────┤
│ 44 │陳柘仁│98.10.5 │色情應召│？      │楊智鈞│合庫        │(一)被害人98.10.21警詢筆│
│    │      │        │詐財    │        │      │000000000000│  錄（99偵647(一)卷頁426│
│    │      │        │        │        │      │4號         │  至427）             │
│    │      │        │        ├────┤      ├──────┤(二)內政部警政署反詐騙諮│
│    │      │        │        │200,968 │      │中華郵政    │  詢專線紀錄表（同上卷│
│    │      │        │        │元      │      │000000000000│  卷頁425）           │
│    │      │        │        │        │      │號          │(三)報案三聯單（同上卷卷│
│    │      │        │        │        │      │            │  頁425背面）         │
│    │      │        │        │        │      │            │(四)詐騙帳戶通報警示簡便│
│    │      │        │        │        │      │            │  格式表（同上卷卷頁  │
│    │      │        │        │        │      │            │  428 至背面）        │
│    │      │        │        │        │      │            │(五)開戶資料及交易明細（│
│    │      │        │        │        │      │            │  99偵647(二)卷頁109至  │
│    │      │        │        │        │      │            │  111）               │
├──┼───┼────┼────┼────┼───┼──────┼───────────┤
│ 45 │張伊萍│98.10.23│拍賣（購│100,000 │吳建榮│第一銀行    │(一)被害人98.10.23警詢筆│
│    │      │19:46:05│物）詐財│元      │      │00000000000 │  錄（99偵647(一)卷頁431│
│    │      │        │        │（起訴書│      │            │  至背面）            │
│    │      │        │        │誤載為12│      │            │(二)匯款執據（同上卷卷頁│
│    │      │        │        │9,989元 │      │            │  432）               │
│    │      │        │        │）      │      │            │(三)內政部警政署反詐騙諮│
│    │      │        │        │        │      │            │  詢專線紀錄表（同上卷│
│    │      │        │        │        │      │            │  卷頁430）           │
│    │      │        │        │        │      │            │(四)報案三聯單（同上卷卷│
│    │      │        │        │        │      │            │  頁430背面）         │
│    │      │        │        │        │      │            │(五)金融機構聯防機制通報│
│    │      │        │        │        │      │            │  表（同上卷卷頁433反 │
│    │      │        │        │        │      │            │  面）                │
├──┼───┼────┼────┼────┼───┼──────┼───────────┤
│ 46 │何惠珠│98.06.23│假冒親友│30,000元│趙世煌│彰銀北新竹分│(一)被害人98.06.25警詢筆│
│    │      │        │借款    │        │      │行          │  錄（99偵647(一)卷頁435│
│    │      │        │        │        │      │000000000000│  至背面）            │
│    │      │        │        │        │      │00號        │(二)匯款執據（同上卷卷頁│
│    │      │        │        │        │      │            │  436背面）           │
│    │      │        │        │        │      │            │(三)內政部警政署反詐騙諮│
│    │      │        │        │        │      │            │  詢專線紀錄表（同上卷│
│    │      │        │        │        │      │            │  卷頁434）           │
│    │      │        │        │        │      │            │(四)報案三聯單（同上卷卷│
│    │      │        │        │        │      │            │  頁434背面）         │
│    │      │        │        │        │      │            │(五)詐騙帳戶通報警示簡便│
│    │      │        │        │        │      │            │  格式表（同上卷卷頁  │
│    │      │        │        │        │      │            │  437 ）              │
│    │      │        │        │        │      │            │(六)開戶資料及98.06.23至│
│    │      │        │        │        │      │            │  06.25交易明細（99偵 │
│    │      │        │        │        │      │            │  647(二)卷頁115至117） │
├──┼───┼────┼────┼────┼───┼──────┼───────────┤
│ 47 │范姜群│98.06.23│色情應召│19,989元│趙世煌│彰銀北新竹分│(一)被害人98.06.26警詢筆│
│    │明    │        │詐財    │        │      │行          │  錄（99偵647(一)卷頁440│
│    │      │        │        │        │      │000000000000│  至441背面）         │
│    │      │        │        │        │      │00號        │(二)內政部警政署反詐騙諮│
│    │      │        │        │        │      │            │  詢專線紀錄表（同上卷│
│    │      │        │        │        │      │            │  卷頁439）           │
│    │      │        │        │        │      │            │(三)報案三聯單（同上卷卷│
│    │      │        │        │        │      │            │  頁439背面）         │
│    │      │        │        │        │      │            │(四)詐騙帳戶通報警示簡便│
│    │      │        │        │        │      │            │  格式表（同上卷卷頁  │
│    │      │        │        │        │      │            │  442 背面）          │
│    │      │        │        │        │      │            │(五)刑案報案紀錄        │
│    │      │        │        │        │      │            │（同上卷卷頁443背面） │
│    │      │        │        │        │      │            │(六)開戶資料及98.06.23至│
│    │      │        │        │        │      │            │  06.25交易明細（99偵 │
│    │      │        │        │        │      │            │  647(二)卷頁115至117） │
├──┼───┼────┼────┼────┼───┼──────┼───────────┤
│ 48 │吳素芳│98.07.02│佯稱網路│24,998元│王建權│華南泰山分行│(一)被害人98.07.02警詢筆│
│    │      │21:54   │購物付款│        │      │000000000000│  錄（99偵647(一)卷頁446│
│    │      │        │方式錯誤│        │      │1343號      │  至背面）            │
│    │      │        │        │        │      │            │(二)匯款執據（同上卷卷頁│
│    │      │        │        │        │      │            │  447）               │
│    │      │        │        │        │      │            │(三)內政部警政署反詐騙諮│
│    │      │        │        │        │      │            │  詢專線紀錄表（同上卷│
│    │      │        │        │        │      │            │  卷頁445）           │
│    │      │        │        │        │      │            │(四)報案三聯單（同上卷卷│
│    │      │        │        │        │      │            │  頁445背面）         │
├──┼───┼────┼────┼────┼───┼──────┼───────────┤
│ 49 │林秀芬│98.07.03│佯稱網路│11,000元│張新堂│第一銀行埔墘│(一)被害人98.07.03警詢筆│
│    │      │20:05:03│購物付款│        │      │分行        │  錄（99偵647(一)卷頁449│
│    │      │        │方式錯誤│        │      │00000000000 │  至背面）            │
│    │      │        │        │        │      │號          │(二)匯款執據（同上卷卷頁│
│    │      │        │        │        │      │            │  450）               │
│    │      │        │        │        │      │            │(三)內政部警政署反詐騙諮│
│    │      │        │        │        │      │            │  詢專線紀錄表（同上卷│
│    │      │        │        │        │      │            │  卷頁448）           │
│    │      │        │        │        │      │            │(四)報案三聯單（同上卷卷│
│    │      │        │        │        │      │            │  頁448背面）         │
│    │      │        │        │        │      │            │(五)詐騙帳戶通報警示簡便│
│    │      │        │        │        │      │            │  格式表（同上卷卷頁  │
│    │      │        │        │        │      │            │  451）               │
├──┼───┼────┼────┼────┼───┼──────┼───────────┤
│ 50 │陳婉萍│98.06.24│佯稱網路│7,017元 │陸東方│第一銀行和平│(一)被害人98.06.25警詢筆│
│    │      │22:27:25│購物付款│        │      │分行        │  錄（99偵647(一)卷頁453│
│    │      │        │方式錯誤│        │      │00000000000 │  至背面）            │
│    │      │        │        │        │      │號          │(二)匯款執據（同上卷卷頁│
│    │      │        │        │        │      │            │  454）               │
│    │      │        │        │        │      │            │(三)內政部警政署反詐騙諮│
│    │      │        │        │        │      │            │  詢專線紀錄表（同上卷│
│    │      │        │        │        │      │            │  卷頁452）           │
│    │      │        │        │        │      │            │(四)報案三聯單（同上卷卷│
│    │      │        │        │        │      │            │  頁452背面）         │
│    │      │        │        │        │      │            │(五)詐騙帳戶通報警示簡便│
│    │      │        │        │        │      │            │  格式表（同上卷卷頁  │
│    │      │        │        │        │      │            │  455）               │
│    │      │        │        │        │      │            │(六)金融機構聯防機制通報│
│    │      │        │        │        │      │            │  表（同上卷卷頁454反 │
│    │      │        │        │        │      │            │  面）                │
├──┼───┼────┼────┼────┼───┼──────┼───────────┤
│ 51 │林芳儀│98.07.02│假冒家屬│20,000元│朱建忠│中華郵政    │(一)被害人98.07.03警詢筆│
│    │      │12:04   │詐財    │        │      │000000000000│  錄（99偵647(一)卷頁457│
│    │      │        │        │        │      │80號        │  至背面）            │
│    │      │        │        │        │      │            │(二)匯款執據（同上卷卷頁│
│    │      │        │        │        │      │            │  458背面）           │
│    │      │        │        │        │      │            │(三)內政部警政署反詐騙諮│
│    │      │        │        │        │      │            │  詢專線紀錄表（同上卷│
│    │      │        │        │        │      │            │  卷頁456）           │
│    │      │        │        │        │      │            │(四)報案三聯單（同上卷卷│
│    │      │        │        │        │      │            │  頁456背面）         │
│    │      │        │        │        │      │            │(五)詐騙帳戶通報警示簡便│
│    │      │        │        │        │      │            │  格式表（同上卷卷頁  │
│    │      │        │        │        │      │            │  459）               │
├──┼───┼────┼────┼────┼───┼──────┼───────────┤
│ 52 │高雪芬│98.06.17│網路（購│11,500元│蔡志龍│玉山銀行    │(一)被害人98.06.22警詢筆│
│    │      │        │物）詐財│        │      │000000000000│  錄（99偵647(一)卷頁525│
│    │      │        │        │        │      │2號         │  -2至背面）          │
│    │      │        │        │        │      │            │(二)匯款執據（同上卷卷頁│
│    │      │        │        │        │      │            │  525-2）             │
│    │      │        │        │        │      │            │(三)內政部警政署反詐騙諮│
│    │      │        │        │        │      │            │  詢專線紀錄表（同上卷│
│    │      │        │        │        │      │            │  卷頁525-1）         │
│    │      │        │        │        │      │            │(四)報案三聯單（同上卷卷│
│    │      │        │        │        │      │            │  頁525-1背面）       │
│    │      │        │        │        │      │            │(五)被害人得標通知（同上│
│    │      │        │        │        │      │            │  卷卷頁525-5至525-7）│
│    │      │        │        │        │      │            │(六)開戶資料及98.06.17交│
│    │      │        │        │        │      │            │  易明細（99偵647(二)卷 │
│    │      │        │        │        │      │            │  頁119至121）        │
├──┼───┼────┼────┼────┼───┼──────┼───────────┤
│ 53 │李宜靜│98.06.17│網路（購│1,700元 │蔡志龍│玉山銀行    │(一)被害人98.06.25警詢筆│
│    │      │16:27   │物）詐財│        │      │000000000000│  錄（99偵647(一)卷頁461│
│    │      │        │        │        │      │2號         │  背面至462）         │
│    │      │        │        │        │      │            │(二)匯款執據（同上卷卷頁│
│    │      │        │        │        │      │            │  462背面）           │
│    │      │        │        │        │      │            │(三)內政部警政署反詐騙諮│
│    │      │        │        │        │      │            │  詢專線紀錄表（同上卷│
│    │      │        │        │        │      │            │  卷頁461）           │
│    │      │        │        │        │      │            │(四)報案三聯單（同上卷卷│
│    │      │        │        │        │      │            │  頁461背面）         │
│    │      │        │        │        │      │            │(五)詐騙帳戶通報警示簡便│
│    │      │        │        │        │      │            │  格式表（同上卷卷頁  │
│    │      │        │        │        │      │            │  464）               │
│    │      │        │        │        │      │            │(六)刑案紀錄表（同上卷卷│
│    │      │        │        │        │      │            │  頁463至背面）       │
│    │      │        │        │        │      │            │(七)開戶資料及98.06.17交│
│    │      │        │        │        │      │            │  易明細（99偵647(二)卷 │
│    │      │        │        │        │      │            │  頁119至121）        │
├──┼───┼────┼────┼────┼───┼──────┼───────────┤
│ 54 │馬安妮│98.06.16│網路（購│7,998元 │蔡志龍│彰銀汐止分行│(一)被害人98.06.16警詢筆│
│    │      │20:42:46│物）詐財│        │      │000000000000│  錄（99偵647(一)卷頁466│
│    │      │        │        │        │      │0號         │  至背面）            │
│    │      │        │        │        │      │            │(二)匯款執據、存摺影本（│
│    │      │        │        │        │      │            │  同上卷卷頁467）     │
│    │      │        │        │        │      │            │(三)內政部警政署反詐騙諮│
│    │      │        │        │        │      │            │  詢專線紀錄表（同上卷│
│    │      │        │        │        │      │            │  卷頁465）           │
│    │      │        │        │        │      │            │(四)報案三聯單（同上卷卷│
│    │      │        │        │        │      │            │  頁465背面）         │
│    │      │        │        │        │      │            │(五)詐騙帳戶通報警示簡便│
│    │      │        │        │        │      │            │  格式表（同上卷卷頁  │
│    │      │        │        │        │      │            │  467背面）           │
│    │      │        │        │        │      │            │(六)開戶資料及98.06.16交│
│    │      │        │        │        │      │            │  易明細（99偵647(二)卷 │
│    │      │        │        │        │      │            │  頁119至121）        │
├──┼───┼────┼────┼────┼───┼──────┼───────────┤
│ 55 │藍珮娟│98.06.16│網路（購│29,987元│蔡志龍│彰銀汐止分行│(一)被害人98.06.18警詢筆│
│    │      │        │物）詐財│        │      │000000000000│  錄（99偵647(一)卷頁469│
│    │      │        │        │        │      │0號         │  至背面）            │
│    │      │        │        │        │      │            │(二)內政部警政署反詐騙諮│
│    │      │        │        │        │      │            │  詢專線紀錄表（同上卷│
│    │      │        │        │        │      │            │  卷頁468）           │
│    │      │        │        │        │      │            │(三)報案三聯單（同上卷卷│
│    │      │        │        │        │      │            │  頁468背面）         │
│    │      │        │        │        │      │            │(四)詐騙帳戶通報警示簡便│
│    │      │        │        │        │      │            │  格式表（同上卷卷頁  │
│    │      │        │        │        │      │            │  470反情^            │
│    │      │        │        │        │      │            │(五)開戶資料及98.06.16交│
│    │      │        │        │        │      │            │  易明細（99偵647(二)卷 │
│    │      │        │        │        │      │            │  頁119至121）        │
├──┼───┼────┼────┼────┼───┼──────┼───────────┤
│ 56 │彭冠富│98.06.16│網路（購│25,998元│蔡志龍│彰銀汐止分行│(一)被害人98.06.16警詢筆│
│    │      │19:18:17│物）詐財│        │      │000000000000│  錄（99偵647(一)卷頁472│
│    │      │        │        │        │      │0號         │  至背面）            │
│    │      │        │        │        │      │            │(二)匯款執據（同上卷卷頁│
│    │      │        │        │        │      │            │  473背面）           │
│    │      │        │        │        │      │            │(三)內政部警政署反詐騙諮│
│    │      │        │        │        │      │            │  詢專線紀錄表（同上卷│
│    │      │        │        │        │      │            │  卷頁471）           │
│    │      │        │        │        │      │            │(四)報案三聯單（同上卷卷│
│    │      │        │        │        │      │            │  頁471背面）         │
│    │      │        │        │        │      │            │(五)詐騙帳戶通報警示簡便│
│    │      │        │        │        │      │            │  格式表（同上卷卷頁  │
│    │      │        │        │        │      │            │  474）               │
│    │      │        │        │        │      │            │(六)開戶資料及98.06.16交│
│    │      │        │        │        │      │            │  易明細（99偵647(二)卷 │
│    │      │        │        │        │      │            │  頁119至121）        │
├──┼───┼────┼────┼────┼───┼──────┼───────────┤
│ 57 │田怡玲│98.06.16│網路（購│140,992 │蔡志龍│彰銀汐止分行│(一)被害人98.06.16警詢筆│
│    │      │        │物）詐財│元      │      │000000000000│  錄（99偵647(一)卷頁476│
│    │      │        │        │        │      │0號         │  至背面）            │
│    │      │        │        │        │      │            │(二)被害人存摺內頁影本（│
│    │      │        │        │        │      │            │  同上卷卷頁477至478）│
│    │      │        │        │        │      │            │(三)內政部警政署反詐騙諮│
│    │      │        │        │        │      │            │  詢專線紀錄表（同上卷│
│    │      │        │        │        │      │            │  卷頁475）           │
│    │      │        │        │        │      │            │(四)報案三聯單（同上卷卷│
│    │      │        │        │        │      │            │  頁475背面）         │
│    │      │        │        │        │      │            │(五)詐騙帳戶通報警示簡便│
│    │      │        │        │        │      │            │  格式表（同上卷卷頁  │
│    │      │        │        │        │      │            │  478背面）           │
│    │      │        │        │        │      │            │(六)開戶資料及98.06.16交│
│    │      │        │        │        │      │            │  易明細（99偵647(二)卷 │
│    │      │        │        │        │      │            │  頁119至121）        │
├──┼───┼────┼────┼────┼───┼──────┼───────────┤
│ 58 │張義民│98.06.20│網路（購│16,000元│葉瑞興│土銀臺南分行│(一)被害人98.06.21警詢筆│
│    │      │22:10   │物）詐財│        │      │00000000000 │  錄（99偵647(一)卷頁480│
│    │      │        │        │        │      │號          │  至背面）            │
│    │      │        │        │        │      │            │(二)匯款執據（同上卷卷頁│
│    │      │        │        │        │      │            │  481背面）           │
│    │      │        │        │        │      │            │(三)內政部警政署反詐騙諮│
│    │      │        │        │        │      │            │  詢專線紀錄表（同上卷│
│    │      │        │        │        │      │            │  卷頁479）           │
│    │      │        │        │        │      │            │(四)報案三聯單（同上卷卷│
│    │      │        │        │        │      │            │  頁479背面）         │
│    │      │        │        │        │      │            │(五)詐騙帳戶通報警示簡便│
│    │      │        │        │        │      │            │  格式表（同上卷卷頁  │
│    │      │        │        │        │      │            │  482）               │
├──┼───┼────┼────┼────┼───┼──────┼───────────┤
│ 59 │施明成│98.01.07│網路（購│24,989元│廖倚村│新光商銀壢新│(一)被害人99.01.07警詢筆│
│    │      │19:59:54│物）詐財│        │      │分行        │  錄（99偵647(一)卷頁484│
│    │      │        │        │        │      │000000000000│  至背面）            │
│    │      │        │        │        │      │3號         │(二)匯款執據（同上卷卷頁│
│    │      │        │        │        │      │            │  485）               │
│    │      │        │        │        │      │            │(三)內政部警政署反詐騙諮│
│    │      │        │        │        │      │            │  詢專線紀錄表（同上卷│
│    │      │        │        │        │      │            │  卷頁483）           │
│    │      │        │        │        │      │            │(四)報案三聯單（同上卷卷│
│    │      │        │        │        │      │            │  頁483背面）         │
│    │      │        │        │        │      │            │(五)人頭帳戶聲請人資料  │
│    │      │        │        │        │      │            │ （同上卷卷頁467背面）│
│    │      │        │        │        │      │            │                      │
├──┼───┼────┼────┼────┼───┼──────┼───────────┤
│ 60 │張瓊云│98.01.07│冒稱被害│100,000 │廖倚村│新光商銀壢新│(一)被害人99.01.08警詢筆│
│    │      │        │人帳戶遭│元      │      │分行        │  錄（99偵647(一)卷頁487│
│    │      │        │冒用列管│        │      │000000000000│  至背面）            │
│    │      │        │        │        │      │3號         │(二)匯款執據（同上卷卷頁│
│    │      │        │        │        │      │            │  487背面）           │
│    │      │        │        │        │      │            │(三)內政部警政署反詐騙諮│
│    │      │        │        │        │      │            │  詢專線紀錄表（同上卷│
│    │      │        │        │        │      │            │  卷頁486）           │
│    │      │        │        │        │      │            │(四)報案三聯單（同上卷卷│
│    │      │        │        │        │      │            │  頁486背面）         │
│    │      │        │        │        │      │            │(五)詐欺集團偽造新竹地檢│
│    │      │        │        │        │      │            │  署偵查卷宗資料（同上│
│    │      │        │        │        │      │            │  卷卷頁487背面）     │
│    │      │        │        │        │      │            │(六)人頭帳戶聲請人資料  │
│    │      │        │        │        │      │            │ （同上卷卷頁467背面）│
├──┼───┼────┼────┼────┼───┼──────┼───────────┤
│ 61 │蘇芳立│98.01.07│網路（購│19,989元│廖倚村│新光商銀壢新│(一)被害人99.01.08警詢筆│
│    │      │        │物）詐財│        │      │分行        │  錄（99偵647(一)卷頁490│
│    │      │        │        │        │      │000000000000│  至背面）            │
│    │      │        │        │        │      │3號         │(二)被害人存摺內頁影本（│
│    │      │        │        │        │      │            │  同上卷卷頁491至492）│
│    │      │        │        │        │      │            │(三)內政部警政署反詐騙諮│
│    │      │        │        │        │      │            │  詢專線紀錄表（同上卷│
│    │      │        │        │        │      │            │  卷頁489）           │
│    │      │        │        │        │      │            │(四)報案三聯單（同上卷卷│
│    │      │        │        │        │      │            │  頁489背面）         │
│    │      │        │        │        │      │            │(五)人頭帳戶聲請人資料  │
│    │      │        │        │        │      │            │ （同上卷卷頁467背面）│
├──┼───┼────┼────┼────┼───┼──────┼───────────┤
│ 62 │鄭國志│99.01.07│網路（購│29,989元│廖倚村│玉山商銀    │(一)被害人99.01.08警詢筆│
│    │      │20:32:10│物）詐財│        │      │000000000000│  錄（99偵647(一)卷頁494│
│    │      │        │        │        │      │8號         │  至背面）            │
│    │      │        │        │        │      │            │(二)匯款執據（同上卷卷頁│
│    │      │        │        │        │      │            │  495背面）           │
│    │      │        │        │        │      │            │(三)內政部警政署反詐騙諮│
│    │      │        │        │        │      │            │  詢專線紀錄表（同上卷│
│    │      │        │        │        │      │            │  卷頁493）           │
│    │      │        │        │        │      │            │(四)報案三聯單（同上卷卷│
│    │      │        │        │        │      │            │  頁493背面）         │
│    │      │        │        │        │      │            │(五)人頭帳戶聲請人資料  │
│    │      │        │        │        │      │            │ （同上卷卷頁496背面）│
├──┼───┼────┼────┼────┼───┼──────┼───────────┤
│ 63 │盧文心│99.01.07│假冒警察│10,000元│廖倚村│玉山商銀    │(一)被害人99.01.08警詢筆│
│    │      │        │佯稱凍結│        │      │000000000000│  錄（99偵647(一)卷頁525│
│    │      │        │帳戶詐財│        │      │8號         │  -9至背面）          │
│    │      │        │        │        │      │            │(二)匯款執據（同上卷卷頁│
│    │      │        │        │        │      │            │  525-10）            │
│    │      │        │        │        │      │            │(三)內政部警政署反詐騙諮│
│    │      │        │        │        │      │            │  詢專線紀錄表（同上卷│
│    │      │        │        │        │      │            │  卷頁525-8）         │
│    │      │        │        │        │      │            │(四)報案三聯單（同上卷卷│
│    │      │        │        │        │      │            │  頁525-8背面）       │
│    │      │        │        │        │      │            │(五)詐騙帳戶通報警示簡便│
│    │      │        │        │        │      │            │  格式表（同上卷卷頁  │
│    │      │        │        │        │      │            │  525-10背面）        │
├──┼───┼────┼────┼────┼───┼──────┼───────────┤
│ 64 │江玉芸│98.12.29│網路（購│100,000 │黃水木│中信雙和分行│(一)被害人98.12.29警詢筆│
│    │      │19:35   │物）詐財│元      │      │            │  錄（99偵647(一)卷頁49 │
│    │      │19:42   │        │        │      │            │  至背面）            │
│    │      │19:44   │        │        │      │            │(二)匯款執據（同上卷卷頁│
│    │      │19:49   │        │        │      │            │  500背面）           │
│    │      │        │        │        │      │            │(三)內政部警政署反詐騙諮│
│    │      │        │        │        │      │            │  詢專線紀錄表（同上卷│
│    │      │        │        │        │      │            │  卷頁498）           │
│    │      │        │        │        │      │            │(四)報案三聯單（同上卷卷│
│    │      │        │        │        │      │            │  頁498背面）         │
│    │      │        │        │        │      │            │(五)人頭帳戶聲請人資料  │
│    │      │        │        │        │      │            │（同上卷卷頁501）     │
├──┼───┼────┼────┼────┼───┼──────┼───────────┤
│ 65 │陳俞萍│99.01.02│網路（購│8,838元 │仇潮騰│中華郵政左營│(一)被害人99.01.02警詢筆│
│    │      │16:28:23│物）詐財│        │      │分行        │  錄（99偵647(一)卷頁505│
│    │      │        │        │        │      │000000000000│  至背面）            │
│    │      │        │        │        │      │32號        │(二)匯款執據（同上卷卷頁│
│    │      │        │        │        │      │            │  506）               │
│    │      │        │        │        │      │            │(三)內政部警政署反詐騙諮│
│    │      │        │        │        │      │            │  詢專線紀錄表（同上卷│
│    │      │        │        │        │      │            │  卷頁504）           │
│    │      │        │        │        │      │            │(四)報案三聯單（同上卷卷│
│    │      │        │        │        │      │            │  頁504背面）         │
│    │      │        │        │        │      │            │(五)人頭帳戶聲請人資料  │
│    │      │        │        │        │      │            │（同上卷卷頁503）     │
├──┼───┼────┼────┼────┼───┼──────┼───────────┤
│ 66 │吳美慧│99.01.02│網路（購│14,112元│仇潮騰│中華郵政左營│(一)被害人99.01.02警詢筆│
│    │      │        │物）詐財│        │      │分行        │  錄（99偵647(一)卷頁58 │
│    │      │        │        │        │      │000000000000│  至背面）            │
│    │      │        │        │        │      │32號        │(二)匯款執據（同上卷卷頁│
│    │      │        │        │        │      │            │  509）               │
│    │      │        │        │        │      │            │(三)內政部警政署反詐騙諮│
│    │      │        │        │        │      │            │  詢專線紀錄表（同上卷│
│    │      │        │        │        │      │            │  卷頁507）           │
│    │      │        │        │        │      │            │(四)報案三聯單（同上卷卷│
│    │      │        │        │        │      │            │  頁507背面）         │
│    │      │        │        │        │      │            │(五)人頭帳戶聲請人資料  │
│    │      │        │        │        │      │            │（同上卷卷頁503）     │
├──┼───┼────┼────┼────┼───┼──────┼───────────┤
│ 67 │陳彥騰│99.01.01│網路（購│20,200元│莊陳鈞│台新銀新竹分│(一)被害人99.01.02警詢筆│
│    │      │19:45:48│物）詐財│        │      │行          │  錄（99偵647(一)卷頁511│
│    │      │        │        │        │      │000000000000│  至背面）            │
│    │      │        │        │        │      │00號        │(二)匯款執據（同上卷卷頁│
│    │      │        │        │        │      │            │  512）               │
│    │      │        │        │        │      │            │(三)內政部警政署反詐騙諮│
│    │      │        │        │        │      │            │  詢專線紀錄表（同上卷│
│    │      │        │        │        │      │            │  卷頁510）           │
│    │      │        │        │        │      │            │(四)報案三聯單（同上卷卷│
│    │      │        │        │        │      │            │  頁510背面）         │
│    │      │        │        │        │      │            │(五)人頭帳戶聲請人資料  │
│    │      │        │        │        │      │            │（同上卷卷頁512背面） │
├──┼───┼────┼────┼────┼───┼──────┼───────────┤
│ 68 │蔡宗翰│99.01.01│假色情應│12,983元│莊陳鈞│台新銀新竹分│(一)被害人99.01.02警詢筆│
│    │      │19:54:11│召詐財  │        │      │行          │  錄（99偵647(一)卷頁515│
│    │      │        │        │        │      │000000000000│  至背面）            │
│    │      │        │        │        │      │00號        │(二)匯款執據（同上卷卷頁│
│    │      │        │        │        │      │            │  517）               │
│    │      │        │        │        │      │            │(三)內政部警政署反詐騙諮│
│    │      │        │        │        │      │            │  詢專線紀錄表（同上卷│
│    │      │        │        │        │      │            │  卷頁514）           │
│    │      │        │        │        │      │            │(四)報案三聯單（同上卷卷│
│    │      │        │        │        │      │            │  頁514背面）         │
│    │      │        │        │        │      │            │(五)人頭帳戶聲請人資料  │
│    │      │        │        │        │      │            │（同上卷卷頁512背面） │
│    │      │        │        │        │      │            │(六)詐騙帳戶通報警示簡便│
│    │      │        │        │        │      │            │  格式表（同上卷卷頁51│
│    │      │        │        │        │      │            │  8背面）             │
├──┼───┼────┼────┼────┼───┼──────┼───────────┤
│ 69 │林建宏│99.01.04│假色情應│10,000元│陳姿  │000000000000│(一)被害人99.01.10警詢筆│
│    │      │        │召詐財  │、90,000│      │3號         │  錄（99偵647(一)卷頁521│
│    │      │        │        │元，共  │      │            │  至背面）            │
│    │      │        │        │100,000 │      │            │(二)被害人存摺內頁影本（│
│    │      │        │        │元      │      │            │  同上卷卷頁522背面至 │
│    │      ├────┤        ├────┤      ├──────┤  524）               │
│    │      │99.01.04│        │10,000元│      │000000000000│(三)內政部警政署反詐騙諮│
│    │      │        │        │、90,000│      │48號        │  詢專線紀錄表（同上卷│
│    │      │        │        │元、100,│      │            │  卷頁520）           │
│    │      │        │        │000元， │      │            │(四)報案三聯單（同上卷卷│
│    │      │        │        │共200,00│      │            │  頁520背面）         │
│    │      │        │        │0元     │      │            │(五)人頭帳戶聲請人資料  │
│    │      │        │        │        │      │            │（同上卷卷頁525背面） │
│    │      │        │        │        │      │            │                      │
├──┼───┼────┼────┼────┼───┼──────┼───────────┤
│ 70 │李國豪│98.12.23│假冒機構│43,000元│鄭政彥│台新石牌分行│(一)被害人98.12.24警詢筆│
│    │      │17:50   │（公務員│        │      │000000000000│  錄（99偵647(一)卷頁   │
│    │      │18:28   │）詐財  │        │      │63號        │  525-12至背面）      │
│    │      │        │        │        │      │            │(二)內政部警政署反詐騙諮│
│    │      │        │        │        │      │            │  詢專線紀錄表（同上卷│
│    │      │        │        │        │      │            │  卷頁525-11）        │
│    │      │        │        │        │      │            │(三)報案三聯單（同上卷卷│
│    │      │        │        │        │      │            │  頁525-11背面）      │
├──┼───┼────┼────┼────┼───┼──────┼───────────┤
│ 71 │李俊沅│98.12.22│佯稱網路│400,00元│鄭政彥│中信石牌分行│(一)被害人98.12.22警詢筆│
│    │      │21:29:39│購物付款│        │      │000000000000│  錄（99偵647(一)卷頁   │
│    │      │21:30:54│方式有誤│        │      │2號         │  525-15至背面）      │
│    │      │21:32:12│        │        │      │            │(二)匯款執據（同上卷卷頁│
│    │      │21:32:57│        │        │      │            │  525-16背面）        │
│    │      │        │        │        │      │            │(三)內政部警政署反詐騙諮│
│    │      │        │        │        │      │            │  詢專線紀錄表（同上卷│
│    │      │        │        │        │      │            │  卷頁525-14）        │
│    │      │        │        │        │      │            │(四)報案三聯單（同上卷卷│
│    │      │        │        │        │      │            │  頁525-14背面）      │
│    │      │        │        │        │      │            │(五)詐騙帳戶通報警示簡便│
│    │      │        │        │        │      │            │  格式表（同上卷卷頁  │
│    │      │        │        │        │      │            │  525-17背面）        │
├──┼───┼────┼────┼────┼───┼──────┼───────────┤
│ 72 │姜寧  │99.01.21│佯稱網路│114,000 │游劉華│中信新店分行│(一)被害人99.01.22警詢筆│
│    │      │        │購物付款│元      │      │00000000000 │  錄（99偵647(一)卷頁   │
│    │      │        │方式有誤│        │      │號          │  525-19至背面）      │
│    │      │        │        │        │      │            │(二)匯款執據、被害人存摺│
│    │      │        │        │        │      │            │  內頁影本（同上卷卷頁│
│    │      │        │        │        │      │            │  525-20至525-21）    │
│    │      │        │        │        │      │            │(三)內政部警政署反詐騙諮│
│    │      │        │        │        │      │            │  詢專線紀錄表（同上卷│
│    │      │        │        │        │      │            │  卷頁525-18）        │
│    │      │        │        │        │      │            │(四)報案三聯單（同上卷卷│
│    │      │        │        │        │      │            │  頁525-18背面）      │
│    │      │        │        │        │      │            │(五)被害人得標通知（同上│
│    │      │        │        │        │      │            │ 卷卷頁525-21背面）   │
│    │      │        │        │        │      │            │(六)人頭帳戶聲請人資料  │
│    │      │        │        │        │      │            │（同上卷卷頁525-22）  │
├──┼───┼────┼────┼────┼───┼──────┼───────────┤
│ 73 │張靖昕│99.01.22│佯稱網路│22,922元│游劉華│中華郵政    │(一)被害人99.01.22警詢筆│
│    │      │        │購物付款│        │      │000000000000│  錄（99偵647(一)卷頁   │
│    │      │        │方式有誤│        │      │35號        │  525-24至背面）      │
│    │      │        │        │        │      │            │(二)匯款執據、被害人存摺│
│    │      │        │        │        │      │            │  內頁影本（同上卷卷頁│
│    │      │        │        │        │      │            │  525-25至背面）      │
│    │      │        │        │        │      │            │(三)內政部警政署反詐騙諮│
│    │      │        │        │        │      │            │  詢專線紀錄表（同上卷│
│    │      │        │        │        │      │            │  卷頁525-21）        │
│    │      │        │        │        │      │            │(四)報案三聯單（同上卷卷│
│    │      │        │        │        │      │            │  頁525-21背面）      │
│    │      │        │        │        │      │            │(五)人頭帳戶聲請人資料（│
│    │      │        │        │        │      │            │  同上卷卷頁525-26）  │
├──┼───┼────┼────┼────┼───┼──────┼───────────┤
│ 74 │黃惠珊│98.12.24│假冒檢警│70,000元│郭義龍│中華郵政土庫│(一)被害人98.12.24警詢筆│
│    │      │        │詐財    │        │      │郵局        │  錄（99偵647(一)卷頁   │
│    │      │        │        │        │      │000000000000│  525-28至背面）      │
│    │      │        │        │        │      │04號        │(二)匯款執據（同上卷卷頁│
│    │      │        │        │        │      │            │  525-29）            │
│    │      │        │        │        │      │            │(三)內政部警政署反詐騙諮│
│    │      │        │        │        │      │            │  詢專線紀錄表（同上卷│
│    │      │        │        │        │      │            │  卷頁525-27）        │
│    │      │        │        │        │      │            │(四)報案三聯單（同上卷卷│
│    │      │        │        │        │      │            │  頁525-27背面）      │
│    │      │        │        │        │      │            │(五)詐騙帳戶通報警示簡便│
│    │      │        │        │        │      │            │  格式表（同上卷卷頁52│
│    │      │        │        │        │      │            │  5-130）             │
│    │      │        │        │        │      │            │(六)人頭帳戶聲請人資料（│
│    │      │        │        │        │      │            │  同上卷卷頁525-31）  │
│    │      │        │        │        │      │            │(七)被害人所持詐欺集團之│
│    │      │        │        │        │      │            │  新竹地檢署詐欺資料  │
│    │      │        │        │        │      │            │（同上卷卷頁525-30背面│
│    │      │        │        │        │      │            │ ）                   │
├──┼───┼────┼────┼────┼───┼──────┼───────────┤
│ 75 │劉俊賢│99.01.26│佯稱網路│29999元 │鐘敏毓│交通銀行（已│(一)被害人99.01.26警詢筆│
│    │      │17:43:09│購物付款│        │      │合併）      │  錄（99偵647(一)卷頁207│
│    │      ├────┤方式有誤│        │      │000000000000│  背面至209背面）     │
│    │      │99.01.26│        │        │      │42號        │(二)匯款執據（同上卷卷頁│
│    │      │18:22:17│        ├────┼───┼──────┤  209至背面）         │
│    │      │18:26:33│        │20,000元│鐘敏毓│華南銀行鶯歌│(三)被害人存摺內頁影本  │
│    │      │        │        │匯5次， │      │分行        │ （同上卷卷頁210背面）│
│    │      │        │        │共100,00│      │000000000000│(四)內政部警政署反詐騙諮│
│    │      │        │        │0元     │      │號          │  詢專線紀錄表（同上卷│
│    │      │        │        │        │      │            │  卷頁206背面）       │
│    │      │        │        │        │      │            │(五)報案三聯單（同上卷卷│
│    │      │        │        │        │      │            │  頁207）             │
│    │      │        │        │        │      │            │(六)疑似警視帳戶通報單  │
│    │      │        │        │        │      │            │  （同上卷卷頁210）   │
├──┼───┼────┼────┼────┼───┼──────┼───────────┤
│ 76 │陳燕玲│99.01.26│佯稱網路│3,071元 │鐘敏毓│交通銀行（已│(一)被害人99.01.27警詢筆│
│    │      │22:57   │購物付款│        │      │合併）      │  錄（99偵647(一)卷頁   │
│    │      │        │方式有誤│        │      │000000000000│  525-37至背面）      │
│    │      │        │        │        │      │42號        │(二)匯款執據（同上卷卷頁│
│    │      │        │        │        │      │            │  525-38）            │
│    │      │        │        │        │      │            │(三)內政部警政署反詐騙諮│
│    │      │        │        │        │      │            │  詢專線紀錄表（同上卷│
│    │      │        │        │        │      │            │  卷頁525-36）        │
│    │      │        │        │        │      │            │(四)報案三聯單（同上卷卷│
│    │      │        │        │        │      │            │  頁525-36背面）      │
├──┼───┼────┼────┼────┼───┼──────┼───────────┤
│ 77 │王國蔚│98.12.30│佯稱網路│14,998元│洪鈺婷│國泰世華桃園│(一)被害人98.12.30警詢筆│
│    │      │19:14   │購物付款│        │      │分行        │  錄（99偵647(一)卷頁   │
│    │      │        │方式有誤│        │      │000000000000│  525-40至背面）      │
│    │      │        │        │        │      │211號       │(二)匯款執據（同上卷卷頁│
│    │      │        │        │        │      │            │  525-41）（不清晰）  │
│    │      │        │        │        │      │            │(三)內政部警政署反詐騙諮│
│    │      │        │        │        │      │            │  詢專線紀錄表（同上卷│
│    │      │        │        │        │      │            │  卷頁525-39）        │
│    │      │        │        │        │      │            │(四)報案三聯單（同上卷卷│
│    │      │        │        │        │      │            │  頁525-39背面）      │
│    │      │        │        │        │      │            │(五)人頭帳戶聲請資料（同│
│    │      │        │        │        │      │            │  上卷卷頁525-41背面）│
├──┼───┼────┼────┼────┼───┼──────┼───────────┤
│ 78 │鄭婷虹│98.12.30│佯稱網路│20,123元│洪鈺婷│國泰世華桃園│(一)被害人98.12.30警詢筆│
│    │      │18:52:20│購物付款│        │      │分行        │  錄（99偵647(一)卷頁   │
│    │      │        │方式有誤│        │      │000000000000│  525-43至背面）      │
│    │      │        │        │        │      │211號       │(二)匯款執據（同上卷卷頁│
│    │      │        │        │        │      │            │  525-44背面）        │
│    │      │        │        │        │      │            │(三)內政部警政署反詐騙諮│
│    │      │        │        │        │      │            │  詢專線紀錄表（同上卷│
│    │      │        │        │        │      │            │  卷頁525-42）        │
│    │      │        │        │        │      │            │(四)報案三聯單（同上卷卷│
│    │      │        │        │        │      │            │  頁525-42背面）      │
│    │      │        │        │        │      │            │(五)人頭帳戶聲請資料（同│
│    │      │        │        │        │      │            │  上卷卷頁525-41背面）│
│    │      │        │        │        │      │            │                      │
├──┼───┼────┼────┼────┼───┼──────┼───────────┤
│ 79 │賈致達│98.11.10│網路（購│14,000元│黃翔  │國泰世華宜蘭│(一)被害人98.11.13警詢筆│
│    │      │13:18   │物）詐財│        │      │分行        │  錄（99偵647(一)卷頁525│
│    │      │        │        │        │      │000000000000│  -47至背面）         │
│    │      │        │        │        │      │號          │(二)匯款執據（同上卷卷頁│
│    │      │        │        │        │      │            │  525-48）            │
│    │      │        │        │        │      │            │(三)內政部警政署反詐騙諮│
│    │      │        │        │        │      │            │  詢專線紀錄表（同上卷│
│    │      │        │        │        │      │            │  卷頁525-46）        │
│    │      │        │        │        │      │            │(四)報案三聯單（同上卷卷│
│    │      │        │        │        │      │            │  頁525-46背面）      │
│    │      │        │        │        │      │            │(五)人頭帳戶聲請資料（同│
│    │      │        │        │        │      │            │  上卷卷頁525-48背面）│
├──┼───┼────┼────┼────┼───┼──────┼───────────┤
│ 80 │鄭昆林│98.11.10│網路（購│5,120元 │黃翔  │國泰世華宜蘭│(一)被害人98.11.13警詢筆│
│    │      │08:19:31│物）詐財│        │      │分行        │  錄（99偵647(一)卷頁525│
│    │      │        │        │        │      │000000000000│  -50至背面）         │
│    │      │        │        │        │      │號          │(二)匯款執據（同上卷卷頁│
│    │      │        │        │        │      │            │  525-51）            │
│    │      │        │        │        │      │            │(三)內政部警政署反詐騙諮│
│    │      │        │        │        │      │            │  詢專線紀錄表（同上卷│
│    │      │        │        │        │      │            │  卷頁525-49）        │
│    │      │        │        │        │      │            │(四)報案三聯單（同上卷卷│
│    │      │        │        │        │      │            │  頁525-49背面）      │
│    │      │        │        │        │      │            │(五)人頭帳戶聲請資料（同│
│    │      │        │        │        │      │            │  上卷卷頁525-48背面）│
├──┼───┼────┼────┼────┼───┼──────┼───────────┤
│ 81 │黃欽昌│98.11.10│網路（購│11,000元│黃翔  │國泰世華宜蘭│(一)被害人98.11.14警詢筆│
│    │      │12:21   │物）詐財│        │      │分行        │  錄（99偵647(一)卷頁525│
│    │      │        │        │        │      │000000000000│  -53至背面）         │
│    │      │        │        │        │      │號          │(二)匯款執據（同上卷卷頁│
│    │      │        │        │        │      │            │  525-54）            │
│    │      │        │        │        │      │            │(三)內政部警政署反詐騙諮│
│    │      │        │        │        │      │            │  詢專線紀錄表（同上卷│
│    │      │        │        │        │      │            │  卷頁525-52）        │
│    │      │        │        │        │      │            │(四)報案三聯單（同上卷卷│
│    │      │        │        │        │      │            │  頁525-52背面）      │
│    │      │        │        │        │      │            │(五)人頭帳戶聲請資料（同│
│    │      │        │        │        │      │            │  上卷卷頁525-48背面）│
├──┼───┼────┼────┼────┼───┼──────┼───────────┤
│ 82 │林永恩│98.11.10│網路（購│10,000元│黃翔  │國泰世華宜蘭│(一)被害人98.11.18警詢筆│
│    │      │15:08:09│物）詐財│        │      │分行        │  錄（99偵647(一)卷頁525│
│    │      │        │        │        │      │000000000000│  -56至背面）         │
│    │      │        │        │        │      │號          │(二)匯款執據、被害人存摺│
│    │      │        │        │        │      │            │  內頁影本（同上卷卷頁│
│    │      │        │        │        │      │            │  525-57至背面）      │
│    │      │        │        │        │      │            │(三)內政部警政署反詐騙諮│
│    │      │        │        │        │      │            │  詢專線紀錄表（同上卷│
│    │      │        │        │        │      │            │  卷頁525-55）        │
│    │      │        │        │        │      │            │(四)報案三聯單（同上卷卷│
│    │      │        │        │        │      │            │  頁525-55背面）      │
│    │      │        │        │        │      │            │(五)人頭帳戶聲請資料（同│
│    │      │        │        │        │      │            │  上卷卷頁525-48背面）│
├──┼───┼────┼────┼────┼───┼──────┼───────────┤
│ 83 │劉建興│98.10.06│假色情應│共100,00│朱大偉│一銀永和分行│(一)被害人98.10.07警詢筆│
│    │      │19:38:16│召詐財  │0元     │      │00000000000 │  錄（99偵647(一)卷頁525│
│    │      │19:40:41│        │        │      │號          │  -59至背面）         │
│    │      │19:46:15│        │        │      │            │(二)匯款執據（同上卷卷頁│
│    │      │19:48:40│        │        │      │            │  525-61至背面）      │
│    │      │19:50:37│        │        │      │            │(三)內政部警政署反詐騙諮│
│    │      │        │        │        │      │            │  詢專線紀錄表（同上卷│
│    │      │        │        │        │      │            │  卷頁525-58）        │
│    │      │        │        │        │      │            │(四)報案三聯單（同上卷卷│
│    │      │        │        │        │      │            │  頁525-58背面）      │
│    │      │        │        │        │      │            │(五)人頭帳戶聲請資料（同│
│    │      │        │        │        │      │            │  上卷卷頁525-62）    │
│    │      │        │        │        │      │            │                      │
├──┼───┼────┼────┼────┼───┼──────┼───────────┤
│ 84 │楊致青│98.12.23│佯稱拍賣│52,101元│廖年彰│彰銀西螺分行│(一)被害人98.12.23警詢筆│
│    │      │21:18:44│網站信用│        │      │000000000000│  錄（99偵647(一)卷頁525│
│    │      │22:03:18│卡扣款錯│        │      │00號        │  -64至背面）         │
│    │      │22:34:14│誤      │        │      │            │(二)匯款執據（同上卷卷頁│
│    │      │        │        │        │      │            │  525-65至背面）      │
│    │      │        │        │        │      │            │(三)內政部警政署反詐騙諮│
│    │      │        │        │        │      │            │  詢專線紀錄表（同上卷│
│    │      │        │        │        │      │            │  卷頁525-63）        │
│    │      │        │        │        │      │            │(四)報案三聯單（同上卷卷│
│    │      │        │        │        │      │            │  頁525-63背面）      │
│    │      │        │        │        │      │            │(五)人頭帳戶聲請資料（同│
│    │      │        │        │        │      │            │  上卷卷頁525-66）    │
├──┼───┼────┼────┼────┼───┼──────┼───────────┤
│ 85 │林佳音│99.01.27│網路購物│299,983 │劉錦魁│板銀新埔分行│(一)被害人99.01.28警詢筆│
│    │      │19:50   │轉帳設定│元      │      │000000000000│  錄（99偵647(一)卷頁525│
│    │      │        │錯誤    │        │      │86號        │  -68至背面）         │
│    │      │        │        │        │      │            │(二)匯款執據（同上卷卷頁│
│    │      │        │        │        │      │            │  525-69背面）        │
│    │      │        │        │        │      │            │(三)內政部警政署反詐騙諮│
│    │      │        │        │        │      │            │  詢專線紀錄表（同上卷│
│    │      │        │        │        │      │            │  卷頁525-67）        │
│    │      │        │        │        │      │            │(四)報案三聯單（同上卷卷│
│    │      │        │        │        │      │            │  頁525-67背面）      │
│    │      │        │        │        │      │            │(五)人頭帳戶聲請資料（同│
│    │      │        │        │        │      │            │  上卷卷頁525-70）    │
├──┼───┼────┼────┼────┼───┼──────┼───────────┤
│ 86 │羅彥綸│99.01.27│網路購物│39,561元│劉錦魁│板銀新埔分行│(一)被害人99.01.28警詢筆│
│    │      │18:20:37│轉帳設定│        │      │000000000000│  錄（99偵647(一)卷頁525│
│    │      │18:29:51│錯誤    │        │      │86號        │  -72至背面）         │
│    │      │19:10:49│        │        │      │            │(二)匯款執據（同上卷卷頁│
│    │      │        │        │        │      │            │  525-73）            │
│    │      │        │        │        │      │            │(三)內政部警政署反詐騙諮│
│    │      │        │        │        │      │            │  詢專線紀錄表（同上卷│
│    │      │        │        │        │      │            │  卷頁525-71）        │
│    │      │        │        │        │      │            │(四)報案三聯單（同上卷卷│
│    │      │        │        │        │      │            │  頁525-71背面）      │
│    │      │        │        │        │      │            │(五)人頭帳戶聲請資料（同│
│    │      │        │        │        │      │            │  上卷卷頁525-70）    │
├──┼───┼────┼────┼────┼───┼──────┼───────────┤
│ 87 │蔣依珊│98.10.23│網路購物│2,265元 │李朝欽│中華郵政歸仁│(一)被害人98.10.24警詢筆│
│    │      │19:23:21│轉帳設定│        │      │郵局        │  錄（99偵647(一)卷頁525│
│    │      │        │錯誤    │        │      │00000000000 │  -75至背面）         │
│    │      │        │        │        │      │號          │(二)匯款執據（同上卷卷頁│
│    │      │        │        │        │      │            │  525-76）            │
│    │      │        │        │        │      │            │(三)內政部警政署反詐騙諮│
│    │      │        │        │        │      │            │  詢專線紀錄表（同上卷│
│    │      │        │        │        │      │            │  卷頁525-74）        │
│    │      │        │        │        │      │            │(四)報案三聯單（同上卷卷│
│    │      │        │        │        │      │            │  頁525-74背面）      │
│    │      │        │        │        │      │            │(五)人頭帳戶聲請資料（同│
│    │      │        │        │        │      │            │  上卷卷頁525-76背面）│
├──┼───┼────┼────┼────┼───┼──────┼───────────┤
│ 88 │廖慧如│98.10.23│網路（購│75,622元│李朝欽│中華郵政歸仁│(一)被害人98.10.24警詢筆│
│    │      │17:40:39│物）詐財│        │      │郵局        │  錄（99偵647(一)卷頁525│
│    │      │17:47:02│        │        │      │00000000000 │  -78至背面）         │
│    │      │17:50:35│        │        │      │號          │(二)匯款執據（同上卷卷頁│
│    │      │17:51:59│        │        │      │            │  525-79）            │
│    │      │        │        │        │      │            │(三)內政部警政署反詐騙諮│
│    │      │        │        │        │      │            │  詢專線紀錄表（同上卷│
│    │      │        │        │        │      │            │  卷頁525-77）        │
│    │      │        │        │        │      │            │(四)報案三聯單（同上卷卷│
│    │      │        │        │        │      │            │  頁525-77背面）      │
│    │      │        │        │        │      │            │(五)人頭帳戶聲請資料（同│
│    │      │        │        │        │      │            │  上卷卷頁525-76背面）│
├──┼───┼────┼────┼────┼───┼──────┼───────────┤
│ 89 │陳詩雅│98.12.27│網路購物│76,000元│林慶輝│台灣中小企銀│(一)被害人98.12.27警詢筆│
│    │      │18:43:18│轉帳設定│        │      │二林分行    │  錄（99偵647(一)卷頁525│
│    │      │18:46:06│錯誤    │        │      │00000000000 │  -82至背面）         │
│    │      │        │        │        │      │號          │(二)匯款執據（同上卷卷頁│
│    │      │        │        │        │      │            │  525-84）            │
│    │      │        │        │        │      │            │(三)內政部警政署反詐騙諮│
│    │      │        │        │        │      │            │  詢專線紀錄表（同上卷│
│    │      │        │        │        │      │            │  卷頁525-81）        │
│    │      │        │        │        │      │            │(四)報案三聯單（同上卷卷│
│    │      │        │        │        │      │            │  頁525-81背面）      │
├──┼───┼────┼────┼────┼───┼──────┼───────────┤
│ 90 │周伯翰│99.01.08│假色情應│19,983元│      │台北富邦安平│(一)被害人99.01.08警詢筆│
│    │      │16:34   │召詐財  │        │      │分行        │  錄（99偵647(一)卷頁185│
│    │      │        │        │        │      │000000000000│  至背面）            │
│    │      │        │        │        │      │7號         │(二)匯款執據（同上卷卷頁│
│    │      │        │        │        │      │            │  187）               │
│    │      │        │        │        │      │            │(三)內政部警政署反詐騙諮│
│    │      │        │        │        │      │            │  詢專線紀錄表（同上卷│
│    │      │        │        │        │      │            │  卷頁184）           │
│    │      │        │        │        │      │            │(四)報案三聯單（同上卷卷│
│    │      │        │        │        │      │            │  頁184背面）         │
│    │      │        │        │        │      │            │(五)帳戶通報簡便格式表  │
│    │      │        │        │        │      │            │  （同上卷卷頁186）   │
│    │      │        │        │        │      │            │                      │
├──┼───┼────┼────┼────┼───┼──────┼───────────┤
│ 91 │陳金國│99.01.08│假色情應│9,988元 │      │台北富邦安平│(一)被害人99.01.11警詢筆│
│    │      │16:20   │召詐財  │        │      │分行        │  錄（99偵647(一)卷頁188│
│    │      │        │        │        │      │000000000000│  背面至189）         │
│    │      │        │        │        │      │7號         │(二)匯款執據（同上卷卷頁│
│    │      │        │        │        │      │            │  189背面）           │
│    │      │        │        │        │      │            │(三)內政部警政署反詐騙諮│
│    │      │        │        │        │      │            │  詢專線紀錄表（同上卷│
│    │      │        │        │        │      │            │  卷頁187背面）       │
│    │      │        │        │        │      │            │(四)報案三聯單（同上卷卷│
│    │      │        │        │        │      │            │  頁188）             │
│    │      │        │        │        │      │            │(五)被害人存摺內頁影本  │
│    │      │        │        │        │      │            │ （同上卷卷頁190至背面│
│    │      │        │        │        │      │            │(六)165專線通報表（同上 │
│    │      │        │        │        │      │            │  卷卷頁191）         │
├──┼───┼────┼────┼────┼───┼──────┼───────────┤
│ 92 │劉宥成│99.01.08│假色情應│3,143元 │      │台北富邦安平│(一)被害人99.01.08警詢筆│
│    │      │15:52   │召詐財  │（10元為│      │分行        │  錄（99偵647(一)卷頁192│
│    │      │16:26   │        │測試）  │      │000000000000│  背面至194）         │
│    │      │        │        │        │      │7號         │(二)匯款執據（同上卷卷頁│
│    │      │        │        │        │      │            │  194背面至195）      │
│    │      │        │        │        │      │            │(三)內政部警政署反詐騙諮│
│    │      │        │        │        │      │            │  詢專線紀錄表（同上卷│
│    │      │        │        │        │      │            │  卷頁191背面）       │
│    │      │        │        │        │      │            │(四)報案三聯單（同上卷卷│
│    │      │        │        │        │      │            │  頁192）             │
│    │      │        │        │        │      │            │(五)帳戶通報簡便格式表（│
│    │      │        │        │        │      │            │  同上卷卷頁195背面） │
├──┼───┼────┼────┼────┼───┼──────┼───────────┤
│ 93 │邱垂勇│99.01.06│假色情應│29,983元│林靜美│台北富邦永康│(一)被害人99.01.06警詢筆│
│    │      │16:54   │召詐財  │        │      │分行        │  錄（99偵647(一)卷頁197│
│    │      │        │        │        │      │000000000000│  至198）             │
│    │      │        │        │        │      │0號         │(二)匯款執據（同上卷卷頁│
│    │      │        │        │        │      │            │  199背面）           │
│    │      │        │        │        │      │            │(三)內政部警政署反詐騙諮│
│    │      │        │        │        │      │            │  詢專線紀錄表（同上卷│
│    │      │        │        │        │      │            │  卷頁196）           │
│    │      │        │        │        │      │            │(四)報案三聯單（同上卷卷│
│    │      │        │        │        │      │            │  頁196背面）         │
│    │      │        │        │        │      │            │(五)被害人存摺內頁影本  │
│    │      │        │        │        │      │            │（同上卷卷頁199背面） │
│    │      │        │        │        │      │            │(六)開戶資料及99.1.6交易│
│    │      │        │        │        │      │            │  明細（99偵647(二)卷頁 │
│    │      │        │        │        │      │            │  73-1至73-4）        │
│    │      │        │        │        │      │            │※存摺內頁有多筆匯款，│
│    │      │        │        │        │      │            │  無法辨識何筆匯款係本│
│    │      │        │        │        │      │            │  件係爭匯款          │
│    │      │        │        │        │      │            │                      │
├──┼───┼────┼────┼────┼───┼──────┼───────────┤
│ 94 │陳信東│99.01.06│網路（購│17,998元│林靜美│台北富邦永康│(一)被害人99.01.07警詢筆│
│    │      │01:20   │物）詐財│        │      │分行        │  錄（99偵647(一)卷頁201│
│    │      │        │        │        │      │000000000000│  至背面）            │
│    │      │        │        │        │      │0號         │(二)內政部警政署反詐騙諮│
│    │      │        │        │        │      │            │  詢專線紀錄表（同上卷│
│    │      │        │        │        │      │            │  卷頁200）           │
│    │      │        │        │        │      │            │(四)報案三聯單（同上卷卷│
│    │      │        │        │        │      │            │  頁200背面）         │
│    │      │        │        │        │      │            │(五)被害人存摺內頁影本  │
│    │      │        │        │        │      │            │（同上卷卷頁203）     │
│    │      │        │        │        │      │            │(六)金融機構防機制通報表│
│    │      │        │        │        │      │            │ （同上卷卷頁202）    │
│    │      │        │        │        │      │            │(七)帳戶通報簡便格式表（│
│    │      │        │        │        │      │            │  同上卷卷頁202背面） │
│    │      │        │        │        │      │            │(八)開戶資料及99.1.6交易│
│    │      │        │        │        │      │            │  明細（99偵647(二)卷頁 │
│    │      │        │        │        │      │            │  73-1至73-4）        │
├──┼───┼────┼────┼────┼───┼──────┼───────────┤
│ 95 │陳燕玲│99.01.26│網路（購│3,071元 │      │中華郵政鶯歌│(一)被害人99.01.27警詢筆│
│    │      │22:57   │物）詐財│        │      │郵局        │  錄（99偵647(一)卷頁204│
│    │      │        │        │        │      │000000000000│  背面至205）         │
│    │      │        │        │        │      │42號        │(二)匯款執據（同上卷卷頁│
│    │      │        │        │        │      │            │  205背面）           │
│    │      │        │        │        │      │            │(三)內政部警政署反詐騙諮│
│    │      │        │        │        │      │            │  詢專線紀錄表（同上卷│
│    │      │        │        │        │      │            │  卷頁203背面）       │
│    │      │        │        │        │      │            │(四)報案三聯單（同上卷卷│
│    │      │        │        │        │      │            │  頁204）             │
│    │      │        │        │        │      │            │(五)帳戶通報簡便格式表（│
│    │      │        │        │        │      │            │  同上卷卷頁206）     │
├──┼───┼────┼────┼────┼───┼──────┼───────────┤
│ 96 │劉晏禎│99.01.27│假色情應│29,988元│      │中華郵政大武│(一)被害人99.02.02警詢筆│
│    │      │14:37   │召詐財  │（起訴書│      │崙郵局      │  錄（99偵844卷頁226  │
│    │      │        │        │誤載為  │      │000000000000│  至228）             │
│    │      │        │        │174,230 │      │號          │(二)匯款執據（同上卷卷頁│
│    │      │        │        │元）    │      │            │  229）               │
│    │      │        │        │        │      │            │(三)內政部警政署反詐騙諮│
│    │      │        │        │        │      │            │  詢專線紀錄表（同上卷│
│    │      │        │        │        │      │            │  卷頁221）           │
│    │      │        │        │        │      │            │(四)報案三聯單（同上卷卷│
│    │      │        │        │        │      │            │  頁221背面）         │
│    │      │        │        │        │      │            │(五)帳戶通報簡便格式表（│
│    │      │        │        │        │      │            │  同上卷卷頁231）     │
└──┴───┴────┴────┴────┴───┴──────┴───────────┘
附表二：
┌──┬──────────────────┬──────────────┐
│編號│扣案物品                            │備註                        │
├──┼──────────────────┼──────────────┤
│ 1  │林劭陽之基隆大武崙郵局帳號00000000  │同案廖盈泓99年度證字第231 號│
│    │052659號帳戶存摺1本及金融卡1張      │                            │
├──┼──────────────────┼──────────────┤
│ 2  │石文慶之彰化銀行帳號00000000000000  │同案廖盈泓99年度證字第231 號│
│    │號帳戶存摺1本及金融卡1張            │                            │
├──┼──────────────────┼──────────────┤
│ 3  │石文慶之渣打銀行苑裡分行帳號053200  │同案廖盈泓99年度證字第231 號│
│    │00000000號帳戶存摺1本及金融卡1張    │                            │
├──┼──────────────────┼──────────────┤
│ 4  │郵政金融卡1張（卡號0000-0000-0000-  │同案廖盈泓99年度證字第231 號│
│    │0086號）                            │                            │
├──┼──────────────────┼──────────────┤
│ 5  │渣打銀行金融卡1張（卡號0000-0000-0  │同案廖盈泓99年度證字第231 號│
│    │000-0000號）                        │                            │
├──┼──────────────────┼──────────────┤
│ 6  │彰化銀行金融卡1張（卡號0000-00-000  │同案廖盈泓99年度證字第231 號│
│    │483-00號                            │                            │
├──┼──────────────────┼──────────────┤
│ 7  │現金10萬600元                       │同案廖盈泓99年度證字第231 號│
│    │                                    │                            │
├──┼──────────────────┼──────────────┤
│ 8  │手機2支（均含SIM卡，門號分別為      │同案廖盈泓99年度證字第231 號│
│    │0000000000、0000000000）            │                            │
├──┼──────────────────┼──────────────┤
│ 9  │記載大陸電話號碼000000000000、150126│被告梁崇銘99年度證字第230號 │
│    │42467號之統一發票1紙                │                            │
├──┼──────────────────┼──────────────┤
│ 10 │手機3支（其中2支含SIM卡，門號分別為 │被告梁崇銘99年度證字第230號 │
│    │有0000000000、0000000000號）        │                            │
├──┼──────────────────┼──────────────┤
│ 11 │現金6000元                          │被告梁崇銘99年度證字第230號 │
├──┼──────────────────┼──────────────┤
│ 12 │孫紫萱之臺中銀行帳號000000000000號帳│被告李金穎99年度證字第226號 │
│    │戶存摺1本及金融卡1張                │                            │
├──┼──────────────────┼──────────────┤
│ 13 │孫紫萱寫有帳號密碼之便條紙1張       │被告李金穎99年度證字第226號 │
├──┼──────────────────┼──────────────┤
│ 14 │孫靖之華南商業銀行帳號000000000000號│被告李金穎99年度證字第226號 │
│    │帳戶存摺1本及金融卡1張              │                            │
├──┼──────────────────┼──────────────┤
│ 15 │孫靖寫有帳號密碼之便條紙1張         │被告李金穎99年度證字第226號 │
├──┼──────────────────┼──────────────┤
│ 16 │張榮裕之大雅郵局帳號0000-0000-000000│被告李金穎99年度證字第226號 │
│    │號帳戶存摺1本及金融卡1張            │                            │
├──┼──────────────────┼──────────────┤
│ 17 │張榮裕身分證影本及駕駛執照影本各1張 │被告李金穎99年度證字第226號 │
├──┼──────────────────┼──────────────┤
│ 18 │張冠文之竹南郵局帳號00000000000000號│被告李金穎99年度證字第226號 │
│    │帳戶存摺及金融卡                    │                            │
├──┼──────────────────┼──────────────┤
│ 19 │張冠文之第一銀行帳號00000000000號帳 │被告李金穎99年度證字第226號 │
│    │戶存摺及金融卡                      │                            │
├──┼──────────────────┼──────────────┤
│ 20 │何曉汎之中國信託銀行中和分行帳號    │被告李金穎99年度證字第226號 │
│    │000000 000000號帳戶存摺及金融卡     │                            │
├──┼──────────────────┼──────────────┤
│ 21 │何曉汎健保卡影本1張                 │被告李金穎99年度證字第226號 │
├──┼──────────────────┼──────────────┤
│ 22 │林其昌之元大銀行松江分行帳號        │被告李金穎99年度證字第226號 │
│    │0000000000 0000號帳戶存摺及金融卡   │                            │
├──┼──────────────────┼──────────────┤
│ 23 │林其昌之聯邦銀行南京東路分行帳號    │被告李金穎99年度證字第226號 │
│    │000000 000000號帳戶存摺及金融卡     │                            │
├──┼──────────────────┼──────────────┤
│ 24 │林其昌身分證影本2張                 │被告李金穎99年度證字第226號 │
├──┼──────────────────┼──────────────┤
│ 25 │手機1支（含SIM卡，門號0000000000號）│被告李金穎99年度證字第226號 │
├──┼──────────────────┼──────────────┤
│ 26 │楊明璋之中國信託銀行帳號000000000000│被告楊明璋99年度證字第227號 │
│    │號帳戶存摺1本                       │                            │
├──┼──────────────────┼──────────────┤
│ 27 │楊明璋之聯邦銀行帳號000000000000號帳│被告楊明璋99年度證字第227號 │
│    │戶存摺1本                           │                            │
├──┼──────────────────┼──────────────┤
│ 28 │手機2支（含SIM卡，門號分別為00000000│被告楊明璋99年度證字第227號 │
│    │46、0000000000 ）                   │                            │
├──┼──────────────────┼──────────────┤
│ 29 │手機2支（均含SIM卡，門號分別為      │同案王幼獅99年度證字第228號 │
│    │0000000000、0000000000 ）           │                            │
├──┼──────────────────┼──────────────┤
│ 30 │劉昱廷之身分證影本1張               │同案王幼獅99年度證字第228號 │
└──┴──────────────────┴──────────────┘
附表三：
┌──┬───┬────┬────┬──────┬──────────┬───────┐
│編號│被害人│匯款時間│詐騙金額│  戶    名  │   證          據   │ 科處之宣告刑 │
│    │      ├────┤(新臺幣)├──────┤                    │              │
│    │      │詐騙方式│        │  帳戶號碼  │                    │              │
├──┼───┼────┼────┼──────┼──────────┼───────┤
│ １ │馬安妮│98.06.06│7,998 元│   蔡志龍   │(一)被害人98.06.16警詢│李國雄共同犯詐│
│    │      │20:42:46│        │            │  筆錄（99偵647(一)卷 │欺取財罪，處有│
│    │      ├────┤        ├──────┤  頁466至背面）     │期徒刑伍月，如│
│    │      │網路（購│        │彰銀汐止分行│(二)匯款執據、存摺影本│易科罰金，以新│
│    │      │物）詐財│        │000000000000│（同上卷卷頁467）   │臺幣壹仟元折算│
│    │      │        │        │號          │(三)內政部警政署反詐騙│壹日，扣案如附│
│    │      │        │        │            │                    │表二所示之物均│
│    │      │        │        │            │                    │沒收。        │
│    │      │        │        │            │(四)報案三聯單（同上卷│              │
│    │      │        │        │            │  卷卷頁465）       │              │
│    │      │        │        │            │(五)詐騙帳戶通報警示簡│              │
│    │      │        │        │            │  便格式表（同上卷卷│              │
│    │      │        │        │            │  頁467背面）       │              │
│    │      │        │        │            │(六)開戶資料及98.06.16│              │
│    │      │        │        │            │  交易明細（99偵647 │              │
│    │      │        │        │            │  (二)卷頁119至121）  │              │
│    │      │        │        │            │                    │              │
│    │      │        │        │            │                    │              │
│    │      │        │        │            │                    │              │
│    │      │        │        │            │                    │              │
│    │      │        │        │            │                    │              │
│    │      │        │        │            │                    │              │
│    │      │        │        │            │                    │              │
│    │      │        │        │            │                    │              │
├──┼───┼────┼────┼──────┼──────────┼───────┤
│ ２ │藍珮娟│98.06.16│29,987元│   蔡志龍   │(一)被害人98.06.18警詢│李國雄共同犯詐│
│    │      ├────┤        ├──────┤  筆錄（99偵647(一)卷 │欺取財罪，處有│
│    │      │網路（購│        │彰銀汐止分行│  頁469至背面）     │期徒刑伍月，如│
│    │      │物）詐財│        │000000000000│(二)內政部警政署反詐騙│易科罰金，以新│
│    │      │        │        │號          │  諮詢專線紀錄表（同│臺幣壹仟元折算│
│    │      │        │        │            │  上卷卷頁468）     │壹日，扣案如附│
│    │      │        │        │            │(三)報案三聯單（同上卷│表二所示之物均│
│    │      │        │        │            │  卷卷頁468背面）   │沒收。        │
│    │      │        │        │            │(四)詐騙帳戶通報警示簡│              │
│    │      │        │        │            │  便格式表（同上卷卷│              │
│    │      │        │        │            │  頁470背面）       │              │
│    │      │        │        │            │(五)開戶資料及98.06.16│              │
│    │      │        │        │            │  交易明細（99偵647 │              │
│    │      │        │        │            │  (二)卷頁119至121）  │              │
├──┼───┼────┼────┼──────┼──────────┼───────┤
│ ３ │彭冠富│98.06.16│25,998元│   蔡志龍   │(一)被害人98.06.16警詢│李國雄共同犯詐│
│    │      │19:18:17│        │            │  筆錄（99偵647(一)卷 │欺取財罪，處有│
│    │      ├────┤        ├──────┤  頁472至背面）     │期徒刑伍月，如│
│    │      │網路（購│        │彰銀汐止分行│(二)匯款執據（同上卷卷│易科罰金，以新│
│    │      │物）詐財│        │000000000000│  頁473背面）       │臺幣壹仟元折算│
│    │      │        │        │號          │(三)內政部警政署反詐騙│壹日，扣案如附│
│    │      │        │        │            │  諮詢專線紀錄表（同│表二所示之物均│
│    │      │        │        │            │  上卷卷頁471）     │沒收。        │
│    │      │        │        │            │(四)報案三聯單（同上卷│              │
│    │      │        │        │            │  卷卷頁471背面）   │              │
│    │      │        │        │            │(五)詐騙帳戶通報警示簡│              │
│    │      │        │        │            │  便格式表（同上卷卷│              │
│    │      │        │        │            │  頁474）           │              │
│    │      │        │        │            │(六)開戶資料及98.06.16│              │
│    │      │        │        │            │  交易明細（99偵647 │              │
│    │      │        │        │            │  (二)卷頁119至121）  │              │
├──┼───┼────┼────┼──────┼──────────┼───────┤
│ ４ │田怡玲│98.06.16│140,992 │   蔡志龍   │(一)被害人98.06.16警詢│李國雄共同犯詐│
│    │      ├────┤   元   ├──────┤  筆錄（99偵647(一)卷 │欺取財罪，處有│
│    │      │網路（購│        │彰銀汐止分行│  頁476至背面）     │期徒刑伍月，如│
│    │      │物）詐財│        │000000000000│(二)被害人存摺內頁影本│易科罰金，以新│
│    │      │        │        │號          │（同上卷卷頁477至478│臺幣壹仟元折算│
│    │      │        │        │            │  ）                │壹日，扣案如附│
│    │      │        │        │            │(三)內政部警政署反詐騙│表二所示之物均│
│    │      │        │        │            │  諮詢專線紀錄表（同│沒收。        │
│    │      │        │        │            │  上卷卷頁475）     │              │
│    │      │        │        │            │(四)報案三聯單（同上卷│              │
│    │      │        │        │            │  卷頁475背面）     │              │
│    │      │        │        │            │(五)詐騙帳戶通報警示簡│              │
│    │      │        │        │            │  便格式表（同上卷卷│              │
│    │      │        │        │            │  頁478背面）       │              │
│    │      │        │        │            │(六)開戶資料及98.06.16│              │
│    │      │        │        │            │  交易明細（99偵647 │              │
│    │      │        │        │            │  (二)卷頁119至121）  │              │
├──┼───┼────┼────┼──────┼──────────┼───────┤
│ ５ │高雪芬│98.06.17│11,500元│   蔡志龍   │(一)被害人98.06.22警詢│李國雄共同犯詐│
│    │      ├────┤        ├──────┤  筆錄（99偵647(一)卷 │欺取財罪，處有│
│    │      │網路（購│        │  玉山銀行  │  頁525-2至背面）   │期徒刑伍月，如│
│    │      │物）詐財│        │000000000000│(二)匯款執據（同上卷卷│易科罰金，以新│
│    │      │        │        │2 號        │  頁525-2）         │臺幣壹仟元折算│
│    │      │        │        │            │(三)內政部警政署反詐騙│壹日，扣案如附│
│    │      │        │        │            │  諮詢專線紀錄表（同│表二所示之物均│
│    │      │        │        │            │  上卷卷頁525-5至525│沒收。        │
│    │      │        │        │            │  -7）              │              │
│    │      │        │        │            │(四)報案三聯單（同上卷│              │
│    │      │        │        │            │  卷頁525-1背面）   │              │
│    │      │        │        │            │(五)被害人得標通知（同│              │
│    │      │        │        │            │  上卷卷頁525-5至525│              │
│    │      │        │        │            │  -7 ）             │              │
│    │      │        │        │            │(六)開戶資料及98.06.17│              │
│    │      │        │        │            │  交易明細（99偵647 │              │
│    │      │        │        │            │  (二)卷頁119至121）  │              │
├──┼───┼────┼────┼──────┼──────────┼───────┤
│ ６ │李宜靜│98.06.17│1,700 元│   蔡志龍   │(一)被害人98.06.25警詢│李國雄共同犯詐│
│    │      │16:27   │        │            │  筆錄（99偵647(一)卷 │欺取財罪，處有│
│    │      ├────┤        ├──────┤  頁461背面至462）  │期徒刑伍月，如│
│    │      │網路（購│        │  玉山銀行  │(二)匯款執據（同上卷卷│易科罰金，以新│
│    │      │物）詐財│        │000000000000│  頁462背面）       │臺幣壹仟元折算│
│    │      │        │        │2 號        │(三)內政部警政署反詐騙│壹日，扣案如附│
│    │      │        │        │            │  諮詢專線紀錄表（同│表二所示之物均│
│    │      │        │        │            │  上卷卷頁461）     │沒收。        │
│    │      │        │        │            │(四)報案三聯單（同上卷│              │
│    │      │        │        │            │  卷頁461背面）     │              │
│    │      │        │        │            │(五)詐騙帳戶通報警示簡│              │
│    │      │        │        │            │  便格式表（同上卷卷│              │
│    │      │        │        │            │  頁464）           │              │
├──┼───┼────┼────┼──────┼──────────┼───────┤
│ ７ │張義民│98.06.20│16,000元│   葉瑞興   │(一)被害人98.06.21警詢│李國雄共同犯詐│
│    │      │22:10   │        │            │  筆錄（99偵647(一)卷 │欺取財罪，處有│
│    │      ├────┤        ├──────┤  頁480至背面）     │期徒刑伍月，如│
│    │      │網路（購│        │土銀臺南分行│(二)匯款執據（同上卷卷│易科罰金，以新│
│    │      │物）詐財│        │00000000000 │  頁481背面）       │臺幣壹仟元折算│
│    │      │        │        │號          │(三)內政部警政署反詐騙│壹日，扣案如附│
│    │      │        │        │            │  諮詢專線紀錄表（同│表二所示之物均│
│    │      │        │        │            │  上卷卷頁479）     │沒收。        │
│    │      │        │        │            │(四)報案三聯單（同上卷│              │
│    │      │        │        │            │  卷頁479背面）     │              │
│    │      │        │        │            │(五)詐騙帳戶通報警示簡│              │
│    │      │        │        │            │  便格式表（同上卷卷│              │
│    │      │        │        │            │  頁482）           │              │
├──┼───┼────┼────┼──────┼──────────┼───────┤
│ ８ │何惠珠│98.06.23│30,000元│   趙世煌   │(一)被害人98.06.25警詢│李國雄共同犯詐│
│    │      ├────┤        ├──────┤  筆錄（99偵647(一)卷 │欺取財罪，處有│
│    │      │假冒親友│        │彰銀北新竹分│  頁435至背面）     │期徒刑伍月，如│
│    │      │借款    │        │行          │(二)匯款執據（同上卷卷│易科罰金，以新│
│    │      │        │        │000000000000│  頁436背面）       │臺幣壹仟元折算│
│    │      │        │        │00號        │(三)內政部警政署反詐騙│壹日，扣案如附│
│    │      │        │        │            │  諮詢專線紀錄表（同│表二所示之物均│
│    │      │        │        │            │  上卷卷頁434）     │沒收。        │
│    │      │        │        │            │(四)報案三聯單（同上卷│              │
│    │      │        │        │            │  卷頁434背面）     │              │
│    │      │        │        │            │(五)詐騙帳戶通報警示簡│              │
│    │      │        │        │            │  便格式表（同上卷卷│              │
│    │      │        │        │            │  頁437）           │              │
│    │      │        │        │            │(六)開戶資料及98.06.23│              │
│    │      │        │        │            │  至06.25交易明細（ │              │
│    │      │        │        │            │  99偵647(二)卷頁115至│              │
│    │      │        │        │            │  117）             │              │
├──┼───┼────┼────┼──────┼──────────┼───────┤
│ ９ │范姜群│98.06.23│19,989元│   趙世煌   │(一)被害人98.06.26警詢│李國雄共同犯詐│
│    │明    ├────┤        ├──────┤  筆錄（99偵647(一)卷 │欺取財罪，處有│
│    │      │色情應召│        │彰銀北新竹分│  頁440至441背面）  │期徒刑伍月，如│
│    │      │詐財    │        │行          │(二)內政部警政署反詐騙│易科罰金，以新│
│    │      │        │        │000000000000│  諮詢專線紀錄表（同│臺幣壹仟元折算│
│    │      │        │        │00號        │  上卷卷頁439）     │壹日，扣案如附│
│    │      │        │        │            │(三)報案三聯單（同上卷│表二所示之物均│
│    │      │        │        │            │  卷頁439背面）     │沒收。        │
│    │      │        │        │            │(四)詐騙帳戶通報警示簡│              │
│    │      │        │        │            │  便格式表（同上卷卷│              │
│    │      │        │        │            │  頁442背面）       │              │
│    │      │        │        │            │(五)刑案報案紀錄（同上│              │
│    │      │        │        │            │  卷卷頁443背面）   │              │
│    │      │        │        │            │(六)開戶資料及98.06.23│              │
│    │      │        │        │            │  至06.25交易明細（ │              │
│    │      │        │        │            │  99偵647(二)卷頁115至│              │
│    │      │        │        │            │  117）             │              │
├──┼───┼────┼────┼──────┼──────────┼───────┤
│ １０ │陳婉萍│98.06.24│7,017 元│   陸東方   │(一)被害人98.06.25警詢│李國雄共同犯詐│
│    │      │22:27:25│        │            │  筆錄（99偵647(一)卷 │欺取財罪，處有│
│    │      ├────┤        ├──────┤  頁453）           │期徒刑伍月，如│
│    │      │佯稱網路│        │第一銀行和平│(二)匯款執據（同上卷卷│易科罰金，以新│
│    │      │購物付款│        │分行        │  頁454）           │臺幣壹仟元折算│
│    │      │方式錯誤│        │00000000000 │(三)內政部警政署反詐騙│壹日，扣案如附│
│    │      │        │        │號          │  諮詢專線紀錄表（同│表二所示之物均│
│    │      │        │        │            │  上卷卷頁452）     │沒收。        │
│    │      │        │        │            │(四)報案三聯單（同上卷│              │
│    │      │        │        │            │  卷頁452背面）     │              │
│    │      │        │        │            │(五)詐騙帳戶通報警示簡│              │
│    │      │        │        │            │  便格式表（同上卷卷│              │
│    │      │        │        │            │  頁455）           │              │
│    │      │        │        │            │(六)金融機構聯防機制通│              │
│    │      │        │        │            │  報表（同上卷卷頁45│              │
│    │      │        │        │            │  4背面）           │              │
├──┼───┼────┼────┼──────┼──────────┼───────┤
│  │林芳儀│98.07.02│20,000元│   朱建忠   │(一)被害人98.07.03警詢│李國雄共同犯詐│
│    │      │12:04   │        │            │  筆錄（99偵647(一)卷 │欺取財罪，處有│
│    │      ├────┤        ├──────┤  頁457至背面）     │期徒刑伍月，如│
│    │      │假冒家屬│        │  中華郵政  │(二)匯款執據（同上卷卷│易科罰金，以新│
│    │      │詐財    │        │000000000000│  頁458背面）       │臺幣壹仟元折算│
│    │      │        │        │80號        │(三)內政部警政署反詐騙│壹日，扣案如附│
│    │      │        │        │            │  諮詢專線紀錄表（同│表二所示之物均│
│    │      │        │        │            │  上卷卷頁456）     │沒收。        │
│    │      │        │        │            │(四)報案三聯單（同上卷│              │
│    │      │        │        │            │  卷頁456背面）     │              │
│    │      │        │        │            │(五)詐騙帳戶通報警示簡│              │
│    │      │        │        │            │  便格式表（同上卷卷│              │
│    │      │        │        │            │  頁459）           │              │
├──┼───┼────┼────┼──────┼──────────┼───────┤
│  │吳素芳│98.07.02│24,998元│   王建權   │(一)被害人98.07.02警詢│李國雄共同犯詐│
│    │      │21:54   │        │            │  筆錄（99偵647(一)卷 │欺取財罪，處有│
│    │      ├────┤        ├──────┤  頁446至背面）     │期徒刑伍月，如│
│    │      │佯稱網路│        │華南泰山分行│(二)匯款執據（同上卷卷│易科罰金，以新│
│    │      │購物付款│        │000000000000│  頁447）           │臺幣壹仟元折算│
│    │      │方式錯誤│        │1343號      │(三)內政部警政署反詐騙│壹日，扣案如附│
│    │      │        │        │            │  諮詢專線紀錄表（同│表二所示之物均│
│    │      │        │        │            │  上卷卷頁445）     │沒收。        │
│    │      │        │        │            │(四)報案三聯單（同上卷│              │
│    │      │        │        │            │  卷頁445背面）     │              │
├──┼───┼────┼────┼──────┼──────────┼───────┤
│  │林秀芬│98.07.03│11,000元│   張新堂   │(一)被害人98.07.03警詢│李國雄共同犯詐│
│    │      │20:05:03│        │            │  筆錄（99偵647(一)卷 │欺取財罪，處有│
│    │      ├────┤        ├──────┤  頁449至背面）     │期徒刑伍月，如│
│    │      │佯稱網路│        │第一銀行埔墘│(二)匯款執據（同上卷卷│易科罰金，以新│
│    │      │購物付款│        │分行        │  頁450）           │臺幣壹仟元折算│
│    │      │方式錯誤│        │00000000000 │(三)內政部警政署反詐騙│壹日，扣案如附│
│    │      │        │        │號          │  諮詢專線紀錄表（同│表二所示之物均│
│    │      │        │        │            │  上卷卷頁448）     │沒收。        │
│    │      │        │        │            │(四)報案三聯單（同上卷│              │
│    │      │        │        │            │  卷頁448背面）     │              │
│    │      │        │        │            │(五)詐騙帳戶通報警示簡│              │
│    │      │        │        │            │  便格式表（同上卷卷│              │
│    │      │        │        │            │  頁459）           │              │
└──┴───┴────┴────┴──────┴──────────┴───────┘
附表四：
┌──┬──────────────────┬──────────────┐
│編號│           扣   案   物  品         │        備          註      │
├──┼──────────────────┼──────────────┤
│ １ │孫紫萱之臺中銀行帳號000000000000號帳│被告李金穎99年度證字第226號 │
│    │戶存摺1本及金融卡1張                │                            │
├──┼──────────────────┼──────────────┤
│ ２ │孫紫萱寫有帳號密碼之便條紙1張       │被告李金穎99年度證字第226號 │
├──┼──────────────────┼──────────────┤
│ ３ │孫靖之華南商業銀行帳號000000000000號│被告李金穎99年度證字第226號 │
│    │帳戶存摺1本及金融卡1張              │                            │
├──┼──────────────────┼──────────────┤
│ ４ │孫靖寫有帳號密碼之便條紙1張         │被告李金穎99年度證字第226號 │
├──┼──────────────────┼──────────────┤
│ ５ │張榮裕之大雅郵局帳號0000-0000-000000│被告李金穎99年度證字第226號 │
│    │號帳戶存摺1本及金融卡1張            │                            │
├──┼──────────────────┼──────────────┤
│ ６ │張榮裕身份證影本及駕駛執照影本各1張 │被告李金穎99年度證字第226號 │
├──┼──────────────────┼──────────────┤
│ ７ │張冠文之竹南郵局帳號00000000000000號│被告李金穎99年度證字第226號 │
│    │帳戶存摺及金融卡                    │                            │
├──┼──────────────────┼──────────────┤
│ ８ │張冠文之第一銀行帳號00000000000號帳 │被告李金穎99年度證字第226號 │
│    │戶存摺及金融卡                      │                            │
├──┼──────────────────┼──────────────┤
│ ９ │何曉汎之中國信託銀行中和分行帳號7495│被告李金穎99年度證字第226號 │
│    │00000000號帳戶存摺及金融卡          │                            │
├──┼──────────────────┼──────────────┤
│ １０ │何曉汎健保卡影本1張                 │被告李金穎99年度證字第226號 │
├──┼──────────────────┼──────────────┤
│  │林其昌之元大銀行松江分行帳號00000000│被告李金穎99年度證字第226號 │
│    │001008號帳戶存摺及金融卡            │                            │
├──┼──────────────────┼──────────────┤
│  │林其昌之聯邦銀行南京東路分行帳號0055│被告李金穎99年度證字第226號 │
│    │00000000號帳戶存摺及金融卡          │                            │
├──┼──────────────────┼──────────────┤
│  │林其昌身份證影本2張                 │被告李金穎99年度證字第226號 │
├──┼──────────────────┼──────────────┤
│  │手機1支（含SIM卡，門號0000000000號）│被告李金穎99年度證字第226號 │
├──┼──────────────────┼──────────────┤
│  │楊明璋之中國信託銀行帳號000000000000│被告楊明璋99年度證字第227號 │
│    │號帳戶存摺1本                       │                            │
├──┼──────────────────┼──────────────┤
│  │楊明璋之聯邦銀行帳號000000000000號帳│被告楊明璋99年度證字第227號 │
│    │戶存摺1本                           │                            │
├──┼──────────────────┼──────────────┤
│  │手機2支（含SIM卡，門號分別為00000000│被告楊明璋99年度證字第227號 │
│    │46、0000000000 ）                   │                            │
└──┴──────────────────┴──────────────┘